【裁判字號】    98,訴,850
【裁判日期】    990422
【裁判案由】    毒品危害防制條例
【裁判全文】
臺灣基隆地方法院刑事判決               98年度訴字第850號
公  訴  人  臺灣基隆地方法院檢察署檢察官
被      告  甲○○
選任辯護人    吳宗輝律師
被      告  丙○○
選任辯護人    鄭曄祺律師
上列被告因毒品危害防制條例案件，經檢察官提起公訴（98年度
偵字第2020號、第2021號），本院判決如下︰
    主  文
甲○○所犯如附表一編號至、附表二編號至「罪名及應
處刑罰」欄所示之罪，各處刑、宣告沒收如附表一編號至、
編號二編號至「罪名及應處刑罰」欄之所示。應執行有期徒
刑拾年，未據扣案之販賣附表一編號至所示毒品之所得財
物總計新臺幣伍萬柒仟元，均沒收，如全部或一部不能沒收時，
以其財產抵償之、未據扣案之販賣附表二編號至所示毒品之
所得財物總計新台幣伍仟伍佰元與丙○○連帶沒收之，如全部或
一部不能沒收時，以其等財產抵償之。
丙○○所犯附表二編號至「罪名及應處刑罰」欄所示之罪，
各處刑、宣告沒收如編號二編號至「罪名及應處刑罰」欄之
所示；又明知為禁藥而轉讓，處有期徒刑月。應執行有期徒刑
拾貳年月，未據扣案之販賣附表二編號至毒品之所得財物
總計新台幣伍仟伍佰元與甲○○連帶沒收之，如全部或一部不能
沒收時，以其等財產抵償之。
   犯罪事實
一、前案紀錄
 (一) 甲○○前因施用第一級、第二級毒品案件，由本院於民國97
    年9 月30日，以97年度訴字第1249號判決判處有期徒刑7 月
    、7 月、3 月、3 月，嗣經上訴，由臺灣高等法院於97年11
    月11日，以97年度上訴字第5172號判決上訴駁回而確定；復
    因施用第一級、第二級毒品案件，由本院於97年11月28日，
    以97年度訴字第1591號判決判處有期徒刑8 月、3 月確定，
    前開案件，嗣由本院以98年度聲字第467 號裁定應執行有期
    徒刑1 年10月確定，於98年4 月21日入監服刑，現仍執行中
    。
 (二) 丙○○前因施用第二級毒品案件，經本院於98年10月9 日，
    以98年度易字第511 號判決判處有期徒刑2 月確定；再因施
    用第二級毒品案件，由本院於98年12月31日，以98年度易字
    第685 號判決判處有期徒刑3 月，前開二案嗣經以99年度聲
    字第511 號裁定應執行有期徒刑4 月確定，尚未執畢。
二、本案事實
 (一) 甲○○、丙○○明知甲基安非他命係毒品危害防制條例所明
    定列管之第二級毒品，不得非法持有、販賣，竟基於意圖營
    利暨販賣第二級毒品甲基安非他命資以牟利之個別犯意，以
    甲○○所持用之行動電話門號「0000000000」、「00000000
    00」、「0000000000」，與如下所述之交易對象互為聯絡，
    由甲○○單獨，或與丙○○共同販賣第二級毒品甲基安非他
    命而牟利如下所述：
  1.緣辛○○（綽號「小不點」）因不詳友人之居中轉述而悉甲○○素有甲基安非他命之供應門路。為達己解癮目的，辛○○遂於附表一編號至所示日期，逕以其所持用之「0000
    000000」門號與甲○○所持用之「0000000000」、「000000
    0000」行動電話門號聯絡或發送簡訊，本於彼等交易默契而
    對甲○○購買甲基安非他命之要約表示，甲○○不回絕辛○○之來電或簡訊要約，進而基於營利之意圖暨販賣第二級毒
    品甲基安非他命之個別犯意，先後於附表一編號至所示
    時間，於各該編號下之交易地點，前後13次以附表一編號
    至所示之價格，分別出售甲基安非他命予辛○○以牟利，
    辛○○則當場交付如附表一編號至所示交易金額；另於
    附表一編號所示日期，由辛○○以其所持用「0000000000
    」門號發送簡訊及撥打甲○○所持用之「0000000000」門號
    ，向其為購買新台幣（下同）2,000 元甲基安非他命之要約
    表示，經甲○○允諾，並約定交易地點後，旋於附表一編號
    所示時間，由不知情綽號「家勝」之友人駕駛車號1961-K
    M自小客車載同甲○○前往附表一編號 所示地點，由甲○○將第二級毒品甲基安非他命2包（毛重各為0.35、0.4公克
    ）交付與辛○○，辛○○則當場交付價款2,000 元而銀貨兩
    訖，嗣交易完成後，為前已獲悉情資而於附表一編號交易
    地點埋伏之警員當場查獲，並扣得甲○○出售與辛○○之甲
    基安非他命2包（毛重分別為0.35公克、0.4公克，扣於另案
    辛○○所涉違反毒品危害防制條例案件中）。
  2.戊○○（綽號「黑狗」），與甲○○係屬舊識，知悉甲○○
    有取得甲基安非他命之管道後，為達解癮目的，乃於附表一
    編號至所示日期，以其所持用之「0000000000」門號與
    甲○○所持用之「0000000000」、「0000000000」行動電話
    門號聯絡或發送簡訊，本於彼等交易默契而對甲○○購買甲
    基安非他命之要約，甲○○不回絕戊○○之來電或簡訊要約
    ，並基於營利之意圖暨販賣第二級毒品甲基安非他命之個別
    犯意，於附表一編號至所示時間，於各該編號下之交易
    地點，前後10次以附表一編號至所示之價格，分別出售
    甲基安非他命予戊○○以牟利，戊○○或於交易地點當場給
    付購買毒品之交易金額或於事後償還所賒價款，迄今業已清
    償附表一編號至所載各次之交易金額。
  3.己○○與甲○○原係舊識，於閒聊時知悉何世有取得甲基安
    非他命途徑，為達解癮目的，乃於附表一編號至所示日
    期，以其所持用之「0000000000」號門號與甲○○所持用之
    「0000000000」行動電話門號聯絡或發送簡訊，而對甲○○
    購買甲基安非他命之要約表示，甲○○不回絕己○○之來電
    或簡訊要約，進而基於營利之意圖暨販賣第二級毒品甲基安
    非他命之個別犯意，於附表一編號至所示時間，由甲○○將己○○向其所購買之甲基安非他命，置放於己○○位於
    基隆市○○路77巷9 之11號住處之信箱內，於附表一編號
    所示時間，甲○○則係得己○○同意後，逕自進入己○○前
    開住處，將己○○向其所購之甲基安非他命置放於己○○住
    處之抽屜內，前後5 次以附表一編號至所示之價格，分
    別出售甲基安非他命予己○○以牟利，己○○則於甲○○交
    付甲基安非他命後，事後再償還購買毒品之交易金額，迄今
    業已付清附表一編號至所載各次之交易金額。
  4.丁○○（綽號「豆花」）於95年間於臺灣基隆看守所附設勒
    戒所執行觀察、勒戒時，適甲○○亦同時入所執行勒戒處分
    ，因而相識，進而知悉甲○○有取得甲基安非他命之管道。
    丁○○與女友乙○○為解毒癮，乃於附表一編號所示日期
    ，由丁○○以乙○○所持用「0000000000」門號（申請登記
    人：唐玉旭）撥打甲○○所持用之「0000000000」行動電話
    門號，由丁○○、乙○○各出資新台幣（下同）1,000 元，
    推由丁○○向甲○○購買甲基安非他命，甲○○不回絕丁○○之來電要約，進而基於營利之意圖暨販賣第二級毒品甲基
    安非他命之犯意，於附表一編號所示交易地點出售甲基安
    非他命與丁○○，丁○○並當場交付價款2,000 元。再於附
    表一編號所示日期，丁○○以其所持用之「0000000000」
    門號撥打甲○○所持用之「0000000000」行動電話門號，本
    於彼等交易默契而對甲○○購買甲基安非他命之要約表示，
    甲○○不回絕丁○○之來電或簡訊要約，進而基於營利之意
    圖暨販賣第二級毒品甲基安非他命之個別犯意，於附表一編
    號所示時間，以附表一編號所示之價格，出售甲基安非
    他命予丁○○以牟利，丁○○則當場交付價款2,000元。
 (二) 丙○○乃甲○○之妻，於附表二編號至所示時間前，接
    獲己○○、辛○○以渠等之「0000000000」、「0000000000
    」門號撥打甲○○所持用之「0000000000」門號所為購買甲
    基安非他命之要約表示後，丙○○乃藉此來電邀約而為允供
    現貨之應答表示，以此方式而與己○○、辛○○就買賣甲基
    安非他命致成共識。其後，丙○○復即與甲○○達成共同販
    賣第二級毒品以資牟利之犯意聯絡，續由甲○○於附表二編
    號、所示時間前，以電話聯絡或傳送簡訊之方式，與辛○○、己○○確認交易價格、交易地點，並於各該編號項下
    之交易地點，分別交付甲基安非他命與己○○所委前來取貨
    之真實姓名年籍不詳綽號「小偉」之男性友人及辛○○，以
    此與丙○○共同出售甲基安非他命與己○○、辛○○資以牟
    利，而己○○則於事後付清價款2,000元，辛○○則於附表
    二編號所示之時，於甲○○交付甲基安非他命時，當場給
    付如附表二編號所示價金，而銀貨兩訖；又辛○○於附表
    二編號所示時間前，以其「0000000000」門號撥打甲○○
    所持用之「0000000000」門號，並由丙○○接聽，辛○○於
    電話中詢問丙○○有無甲基安非他命之現貨，丙○○則應允
    可供貨，嗣辛○○掛斷電話，丙○○為達販賣第二級毒品之
    目的，乃與甲○○達成共同販賣第二級毒品以資牟利之犯意
    聯絡，由甲○○續傳送簡訊至辛○○所持用「0000000000」
    行動電話門號內，與辛○○就甲基安非他命之交易數量、價
    格等買賣條件達成共識，並於附表二編號所示之時，交付
    甲基安非他命與辛○○，辛○○則當場給付如附表二編號
    所示價款，甲○○則以此方式與丙○○共同出售甲基安非他
    命以牟利。
 (三) 丙○○明知甲基安非他命係毒品危害防制條例所規範之第二
    級毒品，並業經行政院衛生署公告列為禁藥管理，屬藥事法
    所稱之禁藥，不得販賣、轉讓。竟於98年2 月11日晚間11時
    許，於友人黃秀慧位於基隆市○○路85巷21號2樓之3住處內
    ，以將第二級毒品甲基安非他命置於玻璃球內燒烤產生煙霧
    之方式，無償提供黃秀慧施用重約0.1公克之甲基安非他命
    。
三、案經基隆市警察局移送臺灣基隆地方法院檢察署檢察官偵查
    起訴。
    理  由
壹、證據能力
一、證人丁○○、乙○○、辛○○、己○○、戊○○、黃秀慧之
    警詢證述部分：
 (一) 按被告以外之人於審判外之言詞或書面陳述，除法律有規定
    者外，不得作為證據；被告以外之人於檢察事務官、司法警
    察官或司法警察調查中所為之陳述，與審判中不符時，其先
    前之陳述具有較可信之特別情況，且為證明犯罪事實存否所
    必要者，得為證據。刑事訴訟法第159條第1項、第159條之2
    定有明文。換言之，被告以外之人必於審判中到場而為陳述
    ，乃其內容竟與先前陳述不符，且先前陳述具有較可信之特
    別情況，且為證明犯罪事實存否之所必要，即具備所指之可
    信性及必要性，斯時始可例外賦予證據適格之地位。所謂「
    與審判中不符」，乃指其陳述自身前後之不符或與審判中之
    其他證據相互齟齬，致就主要事實應為相異之認定者是。而
    所謂「較可信之特別情況」，則係重其陳述內容，是否出於
    供述者之真意、有無違法取供情事之信用性，而非重在其陳
    述內容究否足以證明被告犯罪。是判斷所指之特別可信，自
    應就調查筆錄製作之原因、過程及其功能等項目加以綜合觀
    察，據以判斷該傳聞證據是否「有特別可信之情況」，倘可
    據以認定其任意性暨信用性俱無疑慮者，即可例外賦予證據
    能力，俾其成為法院審判時之適格證據。查本件證人丁○○
    於警詢，就被告之犯行業指證綦詳，然其於偵查中及於本院
    作證時，則翻異前詞，對其陳述之前後矛盾，顯然已足可導
    致本案「待證事實（主要事實）」之相異認定。即以起訴之
    犯罪事實為中心，證人丁○○於警詢時所證，實乃本案主要
    事實存在或不存在之證明，兼以證人翻異前詞之情節，甚為
    顯然，法院顯無從再就同一事實陳述者，取得相同之證言，
    是此之不符，核與刑事訴訟法第159條之2所揭櫫之「被告以
    外之人於檢察事務官、司法警察官或司法警察調查中所為之
    陳述，與審判中不符」，且「為證明犯罪事實存否所必要者
    」相合，即其「必要性」之具備。次查，證人丁○○於警詢
    時均證稱被告有販賣甲基安非他命，雖於偵查中、及本院審
    理時改稱係由丁○○與甲○○合資購買云云。然無證據可認
    其於警詢時所為之陳述係公務員違背法定程序所取得，堪認
    證人於警詢證述無違法取供之情事。此外，上開證人亦不否
    認警詢之證述均係出於自己陳述，形式上細稽其證述內容，
    與警詢過程中所提示之監聽譯文等證據資料，全無矛盾相悖
    之處，顯見係出於供述者之真意而為，再審酌上開警詢筆錄
    製作時間與本件案發時間相距較近，記憶應較本院審理時清
    晰，且顯然較無外力干擾或介入而為陳述，顯係具備「較可
    信之特別情況」，是本件既就相關證人警詢筆錄製作之原因
    、過程及其功能等項目加以綜合觀察，實已足認其任意性暨
    信用性俱無疑慮；換言之，其證述時之「外部情況」實已足
    信其具有客觀情況所顯示之本質上可信。綜上研析，應認證
    人丁○○、乙○○之警詢證述，符合刑事訴訟法第159條之2
    規定，應例外賦予其證據適格之地位，而具有證據能力，得
    以作為本案之證據。
 (二) 至於證人辛○○、戊○○、己○○、乙○○於警詢所證內容
    係屬被告以外之人於審判外之陳述，且辯護人、被告於本院
    準備程序中亦主張該證據無證據能力，不同意該證述內容作
    為認定本案犯罪事實之證據，而辛○○、己○○嗣於檢察官
    偵訊時已到庭作證，且戊○○、辛○○、己○○、乙○○於
    本院審理時亦到庭證述明確，是渠等於警詢時之證言亦非證
    明被告犯罪之必要證據，是揆諸前揭規定，證人辛○○、戊○○、己○○於警詢時之證言自不得作為證據。
 (三) 另證人黃秀慧於警詢之證述，被告及辯護人對於其證據能力
    ，並無異議，查又無違背法定程序取得情形，且供述出於任
    意性，應認具有證據能力。
二、證人丁○○、乙○○、辛○○、己○○、戊○○之偵查證述
    部分：
    按刑事訴訟法第159條第1項雖規定，被告以外之人於審判外
    之言詞或書面陳述，除法律有規定外，不得作為證據。而本
    件證人於偵查中所為之證詞固均屬被告以外之人於審判外之
    陳述，惟依刑事訴訟法第159條之1第2項規定，原則上屬於
    法律規定為有證據能力之傳聞證據，於例外顯有不可信之情
    況，始否定其得為證據。是以，得為證據之被告以外之人於
    偵查中所為之陳述，因其陳述未經被告詰問，應認屬於未經
    合法調查之證據，此項詰問權之欠缺，非不得審判中由被告
    行使以補正，而完足為經合法調查之證據，此有最高法院97
    臺上字第2340號判決參照。查證人丁○○、乙○○、辛○○
    、己○○於偵查中之證述，均已依法具結，有卷內結文在卷
    可憑，且衡諸該等陳述之作成並無顯不可信之情況，而辯護
    人雖主張證人丁○○、辛○○、己○○於檢察官偵查時之證
    述無證據能力，又無法指出顯不可信之情況，因認具有證據
    能力。至證人戊○○、丁○○、乙○○於於偵查中於檢察事
    務官前所為之證詞，乃屬被告以外之人於審判外之陳述，並
    無法律規定例外得具有證據能力之情形，且未經依法具結，
    應不具證據能力。
三、關於卷附監聽譯文
    按偵查犯罪機關依法定程序監聽之錄音，如已踐行調查證據
    程序，非不可採為認定犯罪事實之基礎，此觀刑事訴訟法第
    165條之1第2項之規定自明（最高法院93年度台上字第6510
    號判決意旨參照）。查本件所附之通訊監察之監聽錄音及譯
    文，係由本院核發監聽，合乎通訊及監察保障法所規範之(一)
    重罪、(二)必要性、(三)相當性、(四)法定期間及(五)書面令狀等法
    定要件，屬合法監聽，而檢察官、被告及辯護人則對本件各
    該監聽譯文所載譯文內容之真實性均無爭執，又上開監聽譯
    文中被告以外之人所為之陳述內容，雖屬被告以外之人於審
    判外之陳述，惟於審理期日就上開譯文提示並告以要旨（見
    本院審理筆錄），迄至本案言詞辯論終結前，檢察官、被告
    及其選任辯護人就上開譯文內容之證據能力均未聲明異議，
    則前開監聽譯文亦均有證據能力。
四、至本判決所引之鑑定書及其餘書證等非供述證據，被告、辯
    護人於本院審理中，亦不爭執其證據能力，復未曾於言詞辯
    論終結前聲明異議(見本院準備程序筆錄、審判筆錄)，且經
    核均無顯不可信之情況，依刑事訴訟法第159條之4、第159
    條之5規定，均有證據能力。
貳、實體部分：
一、被告甲○○單獨販賣第二級毒品甲基安非他命部分：
 (一) 訊據甲○○固坦承於附表一編號、編號
    、編號、編號所示時間分別交付甲基
    安非他命與辛○○、戊○○、己○○、丁○○，惟被告甲○○辯稱：伊係與辛○○、戊○○、己○○、丁○○合資購買
    甲基安非他命，並非出售甲基安非他命，合資之方式為由伊
    向住在基隆市大武崙附近之藥頭「阿財」購買，「阿財」平
    日都在基隆市○○路的某電動玩具店內玩電動，當有人打電
    話要與伊合資購買時，伊會請該人到伊住處來找伊，然後伊
    會騎車至去前開電玩店，向阿財購買甲基安非他命，如果阿
    財不在，伊就沒有買甲基安非他命，而伊並無於附表一編號
    至、所示時間交付甲基安非他命給
    辛○○、戊○○、己○○云云，經查：
  1.「0000000000」「0000000000」「0000000000」行動電話門
    號為被告甲○○所持用，而被告丙○○為甲○○之妻，亦會
    接聽被告甲○○之電話乙節，為被告甲○○、丙○○所坦認
    。「0000000000」、「0000000000」、「0000000000」、「
    0000000000」行動電話門號分別為證人辛○○、戊○○、己○○、丁○○所持用，「0000000000」門號則為乙○○之哥
    哥借與乙○○，乙○○則於97年9 月16日將「0000000000」
    門號交由證人丁○○持用等情，此據證人辛○○、戊○○、
    己○○、丁○○、乙○○證述明確，並經公訴人聲請本院提
    示上開證人所持用門號之通訊監察譯文（參98年度偵字第20
    20號卷第26頁至第29頁、第51頁至第68頁、第77頁至第80頁
    、第94頁至第95頁、第110頁至第117頁）第交予被告甲○○
    及證人辛○○、戊○○、己○○、丁○○閱覽之結果，被告
    及彼等證人亦概不否認上開譯文之所載，且係被告甲○○與
    彼等證人之對話內容無誤（均參見本院歷次審理筆錄，公訴
    人聲請本院提示相關通訊監察譯文而為詰問之證人應答內容
    ，及被告對於各該證人依相關通訊監察譯文證述內容之意見
    表示）。是被告甲○○與證人辛○○、戊○○、己○○、丁○○等人，確曾藉由上開行動門號互為聯繫通話如卷附譯文
    之所示，首堪認定。
  2.被告甲○○及證人辛○○、戊○○、己○○、丁○○、乙○○等人，概有施用第二級毒品甲基安非他命之慣行，此據證
    人辛○○、戊○○、己○○、丁○○、乙○○證述在卷，且
    有證人辛○○、戊○○、己○○、乙○○之施用甲基安非他
    命遭查獲後採驗尿液經送驗後，均呈現安非他命、甲基安非
    他命陽性反應之臺灣尖端先進生技醫藥股份有限公司濫用藥
    物檢驗報告影本（98年度偵字第2020號卷第166頁、第174頁
    、第191頁、98年度毒偵字第402號卷第72頁）附卷可佐，且
    有被告甲○○、丙○○之臺灣高等法院被告前案紀錄表所載
    內容可資證明。而證人辛○○、戊○○、己○○、丁○○等
    人，或因與被告甲○○熟識，或因與被告甲○○本屬舊識，
    致漸悉被告除有施用第二級毒品之慣行，並應有甲基安非他
    命之供貨門路等事實，亦為被告甲○○所自承，且參以證人
    辛○○偵查中所述：甲○○是伊朋友（即丙○○）的老公，
    （如何知道甲○○在賣毒品）之前有看到及聽過甲○○把毒
    品拿給別人，所以才知道等語（98年度偵字第2020號卷第17
    9 頁）、證人己○○於偵查中證稱：伊會向甲○○購買毒品
    ，是因為伊原本就與甲○○認識，聊天時有聽過甲○○講他
    那邊有安非他命，所以伊才跟甲○○購買等語（98年度偵字
    2020號卷第185 頁）；證人丁○○於警詢中證稱：伊係在基
    隆看守所附設勒戒所因毒品案件與甲○○關在一起而認識，
    當時甲○○有說，出去以後，如果有需要毒品，可以直接找
    他購買，且有留電話給伊，伊都是跟甲○○購買安非他命等
    語（98年度偵字第2020號卷第88頁至90頁），尤足互證其實
    。
  3.證人辛○○、戊○○、己○○、丁○○等人察悉被告另有甲
    基安非他命之供應門路以後，均曾分別以彼等持用如貳、(一)
    1.所示之行動門號與被告所持用「0000000000」、「000000
    0000」、「0000000000」門號聯絡或發送簡訊，藉以向被告
    邀約購買甲基安非他命，而與被告實際交易如下：
  證人辛○○於附表一編號至「交易時間」欄所示各該時
    間之前、後，以其所持用之「0000000000」行動電話門號，
    與被告所持用之「0000000000」、「0000000000」行動電話
    門號聯絡或發送簡訊，藉詞而對被告為購買甲基安非他命之
    要約表示，且據被告甲○○即時允諾，被告甲○○隨後於附
    表一編號至所示時間而依約至附表一編號至所示交
    易地點出售甲基安非他命與辛○○，此除有「0000000000」
    、「0000000000」、「0000000000」行動電話門號之通訊監
    聽譯文（98年度偵字第2020號卷第51頁至第68頁）在卷足考
    ，並經證人辛○○於偵查中及本院審理時具結證述明確，再
    證人辛○○固於本院審理中於辯護人詰問時證稱：伊是透過
    甲○○的朋友拿毒品，毒品是甲○○拿給伊，伊將錢拿給甲○○，伊認為伊係向甲○○的朋友購買毒品，但伊不認識該
    友人，也未見過，僅看過背影1 次云云（本院卷(二)第15頁、
    第16頁），惟查，證人辛○○平日素有施用第二級毒品海洛
    因之慣行，此業據本院論述如前。換言之，證人辛○○就被
    告所涉販賣第二級毒品之法條罪名，乃「最輕本刑為『七年
    以上有期徒刑』」之重罪，衡情必當有所認識。參以證人辛○○於本院審理時，復係於被告在庭情況下具結作證，則自
    人性角度而為觀察，無論證人辛○○與被告交情如何，又是
    否憚於被告日後報復，客觀上均已極難期待證人辛○○猶能
    毫無隱暪並據實陳述。況且，證人辛○○與被告概無故舊恩
    怨，此徵諸證人辛○○乃至被告概未敘及「彼等另有舊怨」
    等應訊情節自明。則自客觀以言，苟無所指「販賣」事實，
    證人辛○○何以檢察官偵訊時，具結證述被告甲○○有販賣
    之甲基安非他命之事實，又藉此「重罪」而對被告設詞構陷
    之動機、目的何在？且經檢察官於本院審理中，請求提示附
    表一編號至歷次之通訊監察譯文、簡訊內容與證人辛○○逐一閱覽後，證人辛○○業當庭證稱為其於附表一編號
    至所示時、地向被告甲○○購買甲基安非他命之通話或簡
    訊內容無誤，再核以卷附附表一編號至證人辛○○與被
    告甲○○之通訊監察譯文（通話內容中代號Ａ指甲○○，Ｂ
    指辛○○）及簡訊內容：附表一編號部分，97年9 月14日
    09時35分57秒證人辛○○所發簡訊【你還有男生嗎】、97年
    9 月14日上午10時17分07秒被告甲○○回傳【你要拿什麼】
    、97年9月14日上午10時38分41秒通話內容【B：阿男生有沒
    有。Ａ：男生要去跟人拿。Ｂ：阿男生一半是多少。Ａ：25
    。0...Ｂ：那你要去拿嗎？。Ａ：嗯】；附表一編號部分
    ：97年9月15日下午3時26分55秒通話內容【Ｂ：你那裡有沒
    有。Ａ：哪一種。Ｂ：那個較硬..耶牛奶。Ａ：有啊。Ｂ：
    好的嗎？Ａ：嗯。Ｂ：一罐多少。Ａ：3。】、97年9月15
    日23時09分52秒證人辛○○所發簡訊【那我拿半個，可是我
    剩兩千，一千可以差明天給你，如果沒辦法我就拿兩張】，
    97年9月15日下午11時23分31秒被告甲○○回傳簡訊【那你
    就拿兩張就好..】；附表一編號部分：97年9月19日下午1
    時27分36秒證人辛○○所發簡訊【你有新的嗎】、97年9 月
    16日下午1 時24分41秒被告甲○○回傳簡訊【有】、97年9
    月16日下午1 時56分22秒證人辛○○簡訊【一樣三千嗎？無
    味道】、97年9月16日下午2時45分42秒甲○○傳訊【對拉，
    要還不要？一次講清楚】；附表一編號部分：97年11月10
    日17時40分50秒證人辛○○所傳簡訊【有嗎？】、97年11月
    10日下午5 時42分55秒甲○○回傳簡訊【要多少】、97年11
    月10日下午5 時43分44秒證人辛○○所傳簡訊【要一半】、
    97年11月10日下午5 時46分16秒甲○○回傳簡訊【來拿】；
    附表一編號部分：97年11月19日下午4時4分47秒證人辛○○所傳簡訊【有嗎？】、97年11月19日下午6 時29分33秒甲○○回傳簡訊【要多少】、97年11月19日下午11時7 分32秒
    證人辛○○所傳簡訊【你現在有嗎？有我過去了喔】；附表
    一編號部分：97年11月20日上午 0時58分50秒證人辛○○
    所傳簡訊【好了嗎】、97年11月20日上午1時2分15秒甲○○
    回傳簡訊【來拿..】；附表一編號部分：97年11月26日下
    午1 時35分41秒證人辛○○與被告甲○○通話內容【Ｂ：你
    現在甘有？Ａ：你要多少？Ｂ：我要一半，你甘有？Ａ：有
    啦。..Ｂ：我說我跟你拿，你拿來給我，我給你5 千，因為
    我不方便..。Ａ：你說你要給我多少？Ｂ：5千阿，給你5千
    ，我拿一半。Ａ：喔，好啦】；附表一編號部分：97年12
    月1日下午11時6分54秒證人辛○○所傳簡訊【你現在呢，來
    嗎？再半個】、97年12月1日下午11時7分42秒甲○○回傳簡
    訊【現在過去喔！】、97年12月1日下午11時8分16秒證人辛○○所傳簡訊【再半個要給你多少？】、97年12月1 日下午
    11時8分49秒甲○○回傳簡訊【2000】、97年12月1日下午11
    時24分03秒甲○○所傳簡訊【到了，出來】；附表一編號
    部分：97年12月6 日上午10時17分53秒證人辛○○所傳簡訊
    【有嗎？】、97年12月6 日上午10時18分28秒甲○○回傳簡
    訊【多少？】、97年12月6 日上午10時14分54秒證人辛○○
    所傳簡訊【一個多少？】、97年12月6 日上午10時19分32秒
    甲○○回傳簡訊【四千】、97年12月6 日上午10時28分04秒
    甲○○回傳簡訊【剩半個，2000，要的話過來拿】；附表一
    編號部分：97年12月11日下午1時23分47秒證人辛○○與
    甲○○通話內容【Ｂ：有嗎？Ａ：有啊。Ｂ：我要過去了，
    我到了打給你喔。Ａ：嗯。Ｂ：阿我兩千喔。Ａ：好。...
    Ｂ：一半多少？Ａ：你上次拿我多少？Ｂ：你跟我講3 千阿
    。Ａ：嗯..算你25就好了..】；附表編號部分：97年12月
    19日下午5時13分31秒證人辛○○所傳簡訊【一個多少？】
    、97年12月19日下午5 時15分50秒證人辛○○所傳簡訊【現
    在來，4500】、97年12月19日下午6 時34分33秒甲○○回傳
    簡訊【你是要多少】、97年12月19日下午6 時35分10秒證人
    辛○○所傳簡訊【一個..快到了】；附表一編號97年12月
    15日下午11時24分27秒證人辛○○與甲○○通話內容：【Ｂ
    ：好加在你回了，我之錢我朋友要叫我拿說，ㄟ你在哪裡？
    Ａ：家裡阿。Ｂ：險險向別人拿..一半多少？Ａ：25阿..Ｂ
    ：阿我現在去你家喔..。Ａ：好。】；附表一編號部分：
    97年12月16日17時59分39秒證人辛○○與甲○○通話內容【
    Ａ：我現在要回去了。Ｂ：阿你身上甘有？Ａ：有啊。Ｂ：
    是喔..阿你現在可以來我家嗎？..Ａ：你要多少拉？Ｂ：1
    千。Ａ：1 千塊你過來阿。Ｂ：阿..不然1千5..Ａ：好啦】
    ；附表一編號部分：98年2 月12日下午5時9分36秒證人辛○○所傳簡訊【有嗎】、98年2月12日下午5時37分57秒甲○○回傳簡訊【剩一千要嗎？要的話，現在拿去給你】（參98
    年度他字第179號卷第8頁至第24頁），證人辛○○僅詢問被
    告甲○○有無甲基安非他命？數量？價錢及討論交易地點，
    被告甲○○亦從未提及係替辛○○向友人購買或有何被告所
    述合資購買情事，且證人辛○○亦證稱其不知被告甲○○係
    向何人購買，亦未見過該販毒之人，是其於本院審理中所證
    向被告甲○○之友人購買毒品云云，顯係迴護被告之詞，而
    非可採，被告所辯：係與證人辛○○合資購買或未於附表一
    編號交付安非他命與辛○○云云，亦不足採，
    被告甲○○與證人辛○○買賣交易第二級毒品甲基安非他命
    如本判決本案事實欄二(一)1.之所載，應堪認定而無可疑。
  證人戊○○分別於附表一編號至「交易時間」欄所示各
    該時間之前、後，逕以自己持用「0000000000」行動電話與
    被告甲○○所持用之「0000000000」、「0000000000」行動
    電話聯絡或發生簡訊，對被告為價購甲基安非他命之要約表
    示，而被告甲○○亦允諾，暨隨後於附表一編號至所示
    時、地而與依約將甲基安非他命交付到場取貨之證人戊○○
    ，證人戊○○除於附表一編號、所示之交易各賒欠100
    元、500元（合計共600元）外，其餘均當場交付價款，所賒
    前開交易款項600 元，亦於事後悉數償還等情，有被告甲○○「0000000000」、「0000000000」行動電話通訊監察譯文
    及簡訊內容存卷可憑（98年度偵字第2020號卷第110 頁至第
    117 頁），並據證人戊○○於本院審理中到庭證述明確，而
    證人戊○○固證稱：附表一編號所示該次之交易地點係在
    基隆市市立游泳池，惟觀之證人戊○○與被告甲○○之97年
    12月15日下午7時9分02秒之通訊監察譯文【Ｂ（指戊○○）
    ：還有嗎？Ａ（指甲○○）：有啊。Ｂ：這樣我現在上去喔
    。Ａ：多少？。Ｂ：1張。Ａ：好】、97年12月15日下午7時
    13分53秒通話內容【Ｂ：到了。Ａ：好】，2次通話之時間
    僅隔4分鐘，且基地台位址均係「基隆市信義區○○○路166
    之14號」而未變動，由此可知，該次交易地點應係被告位於
    基隆市○○○路17號住處，而非基隆市市立游泳池，證人此
    部分顯係誤記。再被告甲○○固辯稱：附表一編號所示時
    間，伊並不在家，並未交付甲基安非他命給戊○○，其餘乃
    係伊與戊○○合資購買。惟觀之證人戊○○與被告甲○○97
    年11月23日上午7時37分42秒通話內容【Ｂ（指戊○○）：
    你那裡我要拿那個15夠不夠？。Ａ（指甲○○）：多少？Ｂ
    ：15阿。Ａ：有拉。】、97年11月23日下午2時51分45 秒【
    Ａ：你在哪裡？Ｂ：我在我家阿。Ａ：我回來了阿。Ｂ：喔
    ..好好。Ａ：到湯姆熊那裡等好了。Ｂ：喔..好好。】、97
    年11月23日下午2 時58分49秒【Ａ：阿人呢？Ｂ：好..我馬
    上到】（98年度偵字第2020號卷第113頁至第114頁）可知，
    被告與證人戊○○交易地點係在湯姆熊，且證人戊○○亦於
    本院審理中證稱於當日下午2 時58分49秒該通通話後未久即
    與被告進行交易（參本院卷(二)第166 頁），是被告甲○○辯
    稱並未交付毒品云云，顯不可採。再細稽證人戊○○與被告
    甲○○之「0000000000」、「0000000000」行動電話通訊監
    聽譯文及簡訊內容（98年度偵字第2020號卷第110頁至第117
    頁），僅有證人戊○○詢問被告甲○○有無甲基安非他命？
    數量？價錢及討論交易地點，從未無提及合資購買情事，是
    被告辯稱與戊○○合資購買甲基安非他命云云，洵不足採。
  證人己○○分別於附表一編號至「交易時間」欄所示各
    該時間之前、後，逕以自己持用「0000000000」行動電話門
    號與被告甲○○所持用之「0000000000」行動電話聯絡或發
    送簡訊，對被告甲○○為價購甲基安非他命之要約表示，而
    被告甲○○亦允諾，暨隨後於附表一編號至所示時、地
    而與依約將各該編號下所示之甲基安非他命數量或置放於己○○位於基隆市○○路77巷9之11號信箱內，或因得己○○
    同意逕自進入其住處，而將甲基安非他命置於其住處抽屜內
    ，以此方式交付與證人己○○，證人己○○則於事後悉數交
    付所購甲基安非他命之價款等情，有被告「0000000000」行
    動電話通訊監聽譯文及簡訊內容存卷可憑（98年度偵字第20
    20號卷第27頁至第29頁），並據證人己○○於偵查中及本院
    審理中結證證述明確。被告甲○○固否認有於附表一編號
    所示時、地交付甲基安非他命與己○○，然證人己○○
    於偵查中結證稱：97年12月14日有成交，是甲○○將1000元
    的安非他命放到伊的信箱，錢是事後甲○○會過來找我拿、
    97年12月16日也有成交，甲○○將2000元的安非他命放在伊
    家信箱、98年1月21日有成交，當時伊一個人住，甲○○知
    道伊家的門不用鑰匙如何開，伊就將1000元的安非他命放在
    伊家抽屜等語（98年度偵字第2020號卷第186頁）；復於本
    院審理中結證稱：伊與甲○○見面並不會當面交易，伊去甲○○家的目的，是要叫甲○○將安非他命放在伊家信箱，所
    以伊在97年12月9 日到甲○○住處確認要買安非他命後，甲○○於97年12月10日將安非他命放在伊家信箱；97年12月14
    日對話中所謂「加強的」係指安非他命吸食器的玻璃球要厚
    一點，而當日甲○○有拿1000元的安非他命及玻璃球吸食器
    一起放在伊家信箱；97年12月16日甲○○將2000元的安非他
    命放在伊家信箱，伊事後給甲○○2000元；98年1月21日部
    分就如同於偵查中所證，且伊於事後也有將價款1000元交給
    甲○○等語（本院卷(二)第112頁至第114頁），再互核附表一
    編號所示時間前、後證人己○○與甲○○之通訊監察
    譯文（Ａ指甲○○、Ｂ指己○○）及簡訊內容，97年12月14
    日下午3時7分29秒通話內容【Ｂ：阿你怎麼說？Ａ：有啊。
    Ｂ：什...。Ａ：有啊。Ｂ：是喔..你下來阿。Ａ：好。】
    、97年12月14日下午3時8分59秒【Ｂ：你要馬上下來嗎？Ａ
    ：恩阿。Ｂ：那個什麼..加強的煙煙的..Ａ：喔。Ｂ：知道
    嗎？Ａ：好啦。】、97年12月14日下午3時21分20秒證人己○○所傳簡訊【下來了沒？】。97年12月16日下午9 時40分
    25秒證人己○○所傳簡訊【你有放嗎？】、97年12月16日下
    午9時53分18秒甲○○回傳簡訊【放了】。98年1月21日下午
    10 時14分40秒通話內容【Ｂ：人家要1仟。Ａ：好啦，你在
    哪。Ｂ：我在家裡。Ａ：好。】、98年1 月21日下午11時25
    分03秒甲○○所傳簡訊【放在抽屜裡】（98年度偵字第2020
    號卷第28頁、第29頁），與證人己○○所證被告甲○○交付
    安非他命之時間、方式相互吻合，是被告甲○○辯稱：其未
    交付甲基安非他命云云，不足採信。另細繹證人己○○與被
    告甲○○之「0000000000」行動電話通訊監聽譯文及簡訊內
    容（98年度偵字第2020號卷第28頁至第29頁），僅有證人己○○詢問被告甲○○有無甲基安非他命？數量？價錢及討論
    交易地點，並無隻字片語提及合資購買情事，亦與被告甲○○所辯皆係對方打電話向其表示要合資購買等不符，是被告
    甲○○所辯，顯係事後卸責之詞，不足採信。
  證人丁○○、乙○○因欲施用甲基安非他命，乃協議各自出
    資1,000 元，推由丁○○於附表一編號所示日期，以乙○○所持用「0000000000」門號（申請登記人唐玉旭），撥打
    被告甲○○「0000000000」門號，向其價購甲基安非他命，
    經被告甲○○允諾後，於附表一編號所示時、地，由被告
    甲○○交付甲基安非他命，丁○○當場交付2,000 元價款；
    復於附表一編號所示日期，證人丁○○以所持用之「0000
    0000000」門號撥打甲○○所持用之「0000000000」 行動電
    話門號，對其為購買甲基安非他命之要約，經被告甲○○允
    諾後，於附表一編號所示時、地，被告甲○○交付甲基安
    非他命與丁○○，丁○○交付2,000 元價款，而銀貨兩訖等
    情，業據證人丁○○於警詢中證稱：伊與甲○○係朋友關係
    ，伊因為二年前因毒品案，在基隆看守所勒戒時，與甲○○
    關在一起，當時甲○○有說如果有需要毒品可以直接找他，
    並且有留電話給伊，伊都是跟甲○○買安非他命，97年9 月
    16日，伊打甲○○「0000000000」的電話聯繫後，伊就與乙○○一起騎車前往甲○○位於基隆市○○○路家中，以2000
    元，向甲○○購買安非他命，98年2 月12日伊打電話與甲○○聯繫好後，甲○○約伊在基隆市○○路的湯姆熊遊樂場門
    口交易，當時伊拿2000元給甲○○，甲○○交給伊安非他命
    1 小包等語（98年度偵字第2020號卷第90頁至第92頁）；證
    人乙○○於本院審理中結證稱：97年9 月16日，伊與丁○○
    合資購買安非他命，一人出一千元，由丁○○騎車載伊去向
    甲○○拿安非他命1 包，是在深澳坑路，伊先下車在加油站
    等，由丁○○騎車過去拿等語（本院卷(一)第73頁），並與卷
    附被告甲○○與證人丁○○之通訊監察譯文內容（98年度偵
    字第2020號卷第33頁、第34頁）相符，且經核證人丁○○之
    上開證述，其就向被告購買甲基安非他命之日期、交易地點
    、價格及交易方式，均具體明確，再審酌證人丁○○係被告
    之朋友，此除據證人丁○○證述在卷外，且由被告於偵、審
    程序中，且由均未表示與證人丁○○有何仇隙即可明瞭，是
    丁○○既知販賣毒品乃國法嚴禁，違者將受嚴厲之制裁，證
    人丁○○自無可能於警詢時任意設詞陷害被告，是堪認被告
    確有在如附表一編號所載之時、地，以如附表一編號
    所載之交易金額販賣第二級毒品甲基安非他命予證人丁○○之事實。
  證人丁○○固於偵查中、本院審理中翻異其詞改稱：伊係與
    甲○○合資購買毒品，是甲○○問伊要不要合買，伊才說好
    云云，然互核證人丁○○與被告甲○○之通訊監察譯文內容
    （Ａ指甲○○，Ｂ指丁○○），就附表一編號部分：97年
    9 月16日上午11時26分19秒【Ｂ：兄弟ㄚ，我豆輝。Ａ：怎
    樣。Ｂ：要阿..兩張拉兩張拉..。Ａ：過來阿。Ｂ：我到打
    給你喔。Ａ：嗯】、97年9 月16日上午11時32分47分【Ｂ：
    到位了，你另外倒一點在袋子底給我。Ａ：啊。Ｂ：稍微分
    一下..。Ａ好】；就附表一編號部分：98年2 月12日下午
    10時46分07秒【Ｂ：我豆花拉，你現在有還是沒有啦？Ａ：
    什.. ？Ｂ：現在有沒有...兩張拉....Ｂ：我身上剩兩千拉
    ，我先拿兩千拉，好不好快一點。Ａ：我等一下打給你拉。
    ..Ｂ：我現在過去阿..Ａ：好阿。Ｂ：你人在哪裡？家裡？
    Ａ：市區拉。Ｂ：我到文化中心打給你。Ａ：好】、98年2
    月12日下午11時21分20秒【Ａ：你騎乘來湯姆熊這裡好了拉
    .. 月眉路口這一個。Ｂ：喔好啦..我到那裡再打給你..】
    ，譯文內毫無任何合資購買毒品之記載，反觀譯文之內容，
    皆係證人丁○○主動打給被告甲○○，明確向其表示購買甲
    基安非他命的金額，顯見證人丁○○是將被告作為購買毒品
    之對象，而非合資之對象，是證人丁○○於偵查中、審理中
    改稱係與被告甲○○合資云云，無非均係事後迴護被告甲○○之詞。從而，被告上開合資購買毒品之辯解，當係事後卸
    責之詞，委無足取。
  (二)按販賣第二級毒品甲基安非他命係違法行為，非可公然為之
    ，且有其獨特之販售通路及管道，復無公定價格，容易增減
    分裝之份量，而每次買賣之價量，可能隨時依雙方關係深淺
    、資力、需求量及對行情之認知、來源是否充裕、查緝鬆嚴
    、購買者被查獲時供述購買對象之可能風險評估等，而異其
    標準，非可一概而論，又按販賣毒品罪，不以販入之後，復
    行賣出為必要，只須意圖營利而販入或賣出，有一於此，犯
    罪即為成立。而所謂「意圖」，即犯罪之目的，原則上不以
    發生特定結果為必要，即衹須有營利之意圖為已足，不以買
    賤賣貴而從中取利為必要。一般民眾普遍認知毒品之非法交
    易，政府一向查禁森嚴，且重罰不寬貸，衡諸常情，倘非有
    利可圖絕無平白甘冒被重罰高度風險之理，從而，舉凡其有
    償交易，除足反證其確另基於某種非圖利本意之關係外，通
    常尚難因無法查悉其買進、賣出之差價，而諉無營利之意思
    ，或阻卻販賣犯行之追訴。查本件被告甲○○既不承認其有
    上揭販賣甲基安非他命之事實，本院自無從查得販入之真正
    價格及是否因非法販賣甲基安非他命予上揭證人滋而獲得具
    體利潤之金額，然按近年來政府為杜絕毒品之氾濫，對於查
    緝施用及販賣毒品之工作，無不嚴加執行，販賣毒品罪又係
    重罪，設若無利可圖，衡情一般持有毒品之人當無輕易將所
    持有之甲基安非他命轉售他人而甘冒於再次向他人購買時，
    而有被查獲移送法辦之危險之理，且袋裝之甲基安非他命，
    均可任意分裝或增減其份量，而每次買賣之價量，亦隨時隨
    雙方關係之深淺、當時之資力、需要程度及對行情之認知等
    因素而為機動地調整，因之販賣之利得，除經坦承犯行，或
    帳冊價量均臻明確外，委難察得實情，職是之故，縱未確切
    查得販賣賺取之實際差價，但除別有事證，足認係按同一價
    格轉讓，確未牟利外，尚難執此即認非法販賣之事證有所不
    足，致知過坦承者難辭重典，飾詞否認者反得逞僥倖，而失
    情理之平。尤以本案卷附監聽譯文亦已明確記載被告各次販
    賣毒品之金額，顯屬有償交易無誤，是被告甲○○販賣甲基
    安非他命，主觀上具有營利之意圖一節，應可認定。況再徵
    諸本件被告於數月間(自97年9月14日起至98年2月12日止)，
    即有高達31餘件之販賣毒品犯行，其販賣毒品次數之頻繁、
    間隔之短暫，更反應其遭查緝之風險甚高，抑且，自被告上
    開犯行之時間軌跡中，亦可見被告於97年11月10日、11月15
    日、12月16日、98年1 月21日等日內，均屬一日內多次與不
    同證人間進行交錯、頻繁之毒品交易，若非意圖營利販賣，
    又豈有此情？是被告甲○○主觀上具有意圖營利乙節，已臻
    明確，堪以認定。
  (三)綜上，被告甲○○如本案事實貳、(一)1.至4.所述販賣第二級
    毒品之犯行，洵堪認定。
二、被告甲○○、丙○○共同販賣第二級毒品甲基安非他命部分
    ：
  (一)訊據被告甲○○固坦承有於附表二編號所示時間交付甲基
    安非他命與己○○，惟辯稱：係由伊與己○○合資購買，並
    非伊及被告丙○○共同販賣，另外伊並無於附表二編號
    所示時、地交付甲基安非他命給辛○○，更遑論販賣可言；
    被告丙○○則辯稱：伊並不認識己○○，僅係於附表二編號
    所示日期接到己○○來電，伊係與己○○在雞同鴨講，伊
    不知道己○○在說什麼，伊也不知道己○○與被告甲○○的
    交易方式就是要被告甲○○將毒品拿到己○○信箱放，而於
    附表二編號所示日期與辛○○通話內容，是伊要還辛○○
    的錢，並非談論辛○○向其購買毒品，而附表二編號所示
    日期前之97年11月20日，伊與辛○○雖曾有通話，但通話內
    容是在談論辛○○與被告甲○○才剛合買，伊、被告甲○○
    及辛○○就已經用罄，而在譯文中，辛○○是要求伊去問被
    告甲○○弟弟的女友張雅文能否再拿得到安非他命，而非要
    伊去問被告甲○○能否拿得到安非他命，伊並無與被告甲○○於附表二編號所示時間共同販賣甲基安非他命給己○○、辛○○云云，經查：
  1.「0000000000」、「0000000000」行動電話門號為被告甲○○所持用，而被告丙○○為甲○○之妻，亦會接聽被告甲○○之電話，而「0000000000」、「0000000000」分別為證人
    辛○○、己○○所持用等情，業如前述（參貳、一、(一)1.）
    ，且經公訴人聲請本院提示上開證人所持用門號之通訊監察
    譯文（參98年度偵字第2020號卷第26頁至第29頁、第51頁至
    第68頁）第交予被告甲○○、丙○○及證人辛○○、己○○
    閱覽之結果，被告二人及彼等證人亦概不否認上開譯文之所
    載，且係被告與彼等證人之對話內容無誤（均參見本院歷次
    審理筆錄，公訴人聲請本院提示相關通訊監察譯文而為詰問
    之證人應答內容，及被告對於各該證人依相關通訊監察譯文
    證述內容之意見表示）。是被告二人與證人辛○○、己○○
    等人，確曾藉由上開行動門號互為聯繫通話如卷附譯文之所
    示，堪以認定而無可疑。
  2.關於附表二編號部分：
  證人己○○於附表二編號「交易時間」欄所示時間之前、
    後，逕以自己持用「0000000000」行動電話門號與「000000
    0000」行動電話聯絡或發送簡訊，證人己○○先與接聽「00
    00000000」門號電話之被告丙○○通話，由證人己○○向被
    告丙○○為價購甲基安非他命之要約表示，經被告丙○○就
    該買賣要約，以言詞向證人己○○確認買賣的數量、交易地
    點並達成合意後，丙○○再告知甲○○本次交貨與己○○之
    確切地點，後因被告甲○○無車可外出交付毒品，被告甲○○乃與證人己○○更改交易地點，由證人己○○委由綽號「
    小偉」之友人前往被告甲○○住處取貨，己○○於事後亦付
    清交易價金2,000 元等節，業據證人己○○於偵查中及本院
    審理中結證證述明確，並與卷附之監聽譯文（參98年度偵字
    第2020號卷第26頁至第29頁、第51頁至第68頁）互核相符。
    被告甲○○固辯稱：伊與己○○係合資購買毒品，而被告丙○○只是代接電話，什麼都不知情，而被告丙○○除了告訴
    伊己○○打電話來外，並沒有說其他事情云云；被告被告丙○○則辯稱：伊與己○○都是在雞同鴨講，伊不曉得己○○
    在講什麼，伊不知道己○○有在施用安非他命，也不知道被
    告甲○○交付安非他命給己○○的方式就是拿到信箱放云云
    。然查：
  (1)由卷附證人己○○與被告丙○○、甲○○之通訊監察譯文內
    容（Ａ指甲○○，Ｂ指己○○，Ｃ指丙○○），於97年11月
    14日下午12時53分己○○與被告丙○○通話內容【Ｃ：喂。
    Ｂ：阿伊人咧？Ｃ：在睡覺。Ｂ：阿他有嗎？Ｃ：有啊..。
    Ｂ：他那裡有嗎？Ｃ：1 個喔..你說什麼。Ｂ：阿他那裡有
    嗎？Ｃ：有啊。Ｂ：你叫他拿2 下來。Ｃ：喔..好好。Ｂ：
    你叫他知道放在哪裡。Ｃ：你傳訊息好了。Ｂ：好啦。】，
    被告丙○○對於己○○所稱「他有嗎？」之問話，立刻回答
    「有啊」、「1 個喔」等語，顯見被告丙○○明確知悉證人
    己○○所謂「有嗎？」所指為何，是其辯稱：伊不知己○○
    所言為何，並不足採，而證人己○○亦於本院審理中證稱：
    伊有叫被告丙○○要被告甲○○拿2 包的安非他命給他，而
    通話中的2，是指2包安非他命等語（本院卷(二)第109頁），
    益徵被告丙○○明確知悉該通話內容係證人己○○所為價購
    甲基安非他命之意思表示。而被告丙○○於證人己○○於通
    話中要求要拿2包安非他命及將安非他命放在特定地點，亦
    即為允諾，足徵被告丙○○已與證人己○○就買賣條件達成
    合致，再觀諸97年11月14日下午1時54分59秒被告丙○○與
    證人己○○之通話內容【Ｂ：他有沒有下來？Ｃ：他在睡。
    Ｂ：阿你拿下來阿。Ｃ：什..我小孩在呢。Ｂ：我又沒有車
    。Ｃ：是喔。Ｂ：嗯阿，你拿下來信箱那邊放著就好了。Ｃ
    ：好。Ｂ：快一點喔。Ｃ：好。】及證人己○○證稱：伊於
    該通通話中，是叫被告丙○○把安非他命拿到信箱放等語（
    本院卷(二)第109 頁），被告丙○○對於證人己○○要求將東
    西（即安非他命）拿下來放在信箱等對話中，從未有不知己○○所言為何之質疑問句，亦核足認定被告丙○○知悉證人
    己○○所價購之物為甲基安非他命，且與證人己○○有買賣
    之意思合致無誤。
  (2)另被告丙○○於本院準備程序中供稱：該次是己○○要打電
    話找被告甲○○，甲○○在睡覺，甲○○叫伊接電話，己○○則叫伊跟甲○○說要拿2000元的安非他命，而譯文中的「
    1個」、「2個」是指安非他命，「1個」是1000元等語（本
    院卷(一)第37頁、第38頁），而該通電話既係被告甲○○叫被
    告丙○○接聽，證人己○○又叫被告丙○○告知甲○○要拿
    安非他命，衡以常情，被告丙○○轉告被告甲○○的內容，
    當非僅止於告知被告甲○○係何人來電，應包括證人己○○
    來電目的，嗣因被告丙○○遲未將甲基安非他命拿至信箱置
    放，證人己○○於97年11月14日下午2時36分35秒乃再撥打
    電話給被告丙○○，其通話內容為【Ｂ：伊用好沒？Ｃ：他
    要起來了我馬上叫他，他馬上好。Ｂ：快一點啦。Ｃ：好】
    ，於通話中，對於證人己○○的催促，被告丙○○亦表示會
    叫甲○○起來，並陳稱被告甲○○馬上就好，倘被告丙○○
    不打算告知被告甲○○，證人己○○之來電內容，何能應允
    己○○，甲○○將於短時間內會把甲基安非他命置放於己○○住處信箱？是被告丙○○辯稱：伊不知己○○所言為何、
    被告甲○○辯稱：被告丙○○並未告知己○○來電要買甲基
    安非他命云云，均不可採。再者，由97年11月14日下午3時
    36分52秒證人己○○撥打電話由被告甲○○接聽之通話內容
    【Ａ：怎樣？Ｂ：阿你有要下來嗎？Ａ：沒車要怎樣下去。
    Ｂ：阿不然我叫人過去跟你拿。Ａ：好。Ｂ：我叫車場的少
    年過去跟你拿。Ａ：好】，及佐以證人己○○於本院審理中
    則結證稱：伊於97年11月14日下午3時36分52秒通話是說因
    被告甲○○後來沒有車，所以沒有辦法將安非他命拿到伊家
    信箱，伊就叫綽號小偉的朋友去被告甲○○住處拿貨，而交
    易款項應該就是2,000元，伊也付清了等語（本院卷(二)第110
    頁）可知，該次交易最終乃由被告甲○○交付甲基安非他命
    交給證人己○○所委前來取貨之友人「阿偉」，是互核勾稽
    上情以觀，堪認本次交易乃係先由被告丙○○與己○○就買
    賣條件達成合致後，再由被告丙○○告知被告甲○○出面交
    易毒品，是該次之交易，乃由被告甲○○、丙○○共同販賣
    甲基安非他命與證人己○○無訛。
  (3)再觀之證人己○○與被告之「0000000000」行動電話通訊監
    聽譯文及簡訊內容，僅有證人己○○詢問有無甲基安非他命
    ？及談論數量、價錢、交易地點，並無隻字片語提及合資購
    買情事，亦與被告甲○○所辯之合資購買方式不符，是被告
    甲○○辯稱：係與證人己○○合資購買云云，亦屬卸責之詞
    ，不足為採。
  3.關於附表二編號、部分：
  證人辛○○於附表二編號「交易時間」欄所示時間之前，
    逕以自己持用「0000000000」行動電話門號與「0000000000
    」行動電話聯絡或發送簡訊，證人辛○○先與接聽「000000
    0000」門號電話之被告丙○○通話，由辛○○向被告丙○○
    為價購甲基安非他命之要約表示，經被告丙○○允諾後，續
    以簡訊、電話聯絡之方式，向被告丙○○、甲○○確認買賣
    之數量、交易地點後，由被告甲○○將甲基安非他命拿到證
    人辛○○位於基隆市○○路119 巷巷口交付，證人辛○○當
    場給付1,000 元；證人辛○○又於附表二編號「交易時間
    」欄所示時間之前之97年11月20日下午2 時44分56秒起，以
    「0000000000」行動電話門號與「0000000000」行動電話聯
    絡或發送簡訊，證人辛○○先與接聽「0000000000」電話之
    被告丙○○通話，詢問被告丙○○能否拿得到甲基安非他命
    ，經被告丙○○表示可以後，乃先掛斷電話，被告丙○○基
    於販賣甲基安非他命以牟利之犯意，乃將證人辛○○來電之
    事告知被告甲○○，並與被告甲○○基於販賣甲基安非他命
    之犯意聯絡，由被告甲○○續以簡訊之方式，與證人辛○○
    聯絡毒品數量、價錢等事宜，證人辛○○乃97年11月21日上
    午7 時許前往被告甲○○住處樓下取貨，並當場銀貨兩訖等
    情，業據證人辛○○於偵查中、警詢中證述綦詳，且有卷附
    證人辛○○所持用「0000000000」門號與被告所持用之「00
    00000000」監聽譯文可佐（98年度偵字第2020號卷第13頁至
    第16頁），堪認被告丙○○知悉證人辛○○來電價購之物為
    甲基安非他命，且被告甲○○亦因而有於附表二編號所
    示時、地交付甲基安非他命與辛○○。
  被告丙○○固不否認於附表二編號「交易時間」欄前之97
    年11月16日上午11時53分44秒、97年11月16日中午12時6 分
    27秒；附表二編號「交易時間」欄前之97年11月20日14時
    44分56秒有與證人辛○○通話，並於97年11月16日下午12時
    2分38秒有傳送簡訊給辛○○，惟辯稱：97年11月16日上午1
    1 時53分44秒之通話，是辛○○要找伊去打彈珠，伊有跟辛○○約1小時後在中油加油站見面、97年11月16日中午12時6
    分27秒之通話，係辛○○臨時說要用錢，要伊還給她錢，伊
    就叫甲○○拿伊所欠的35,000元去還給辛○○、97年11月16
    日下午12時2分38秒的簡訊內容是指伊會叫甲○○將1,000元
    拿去給辛○○，至於97年11月20日14時44分56秒的通話，係
    伊亂講的，在電話中，辛○○是叫伊問張雅文，現在一人出
    1 千可以拿多少安非他命？而辛○○問伊是否馬上就有，伊
    係回稱要叫當時正在睡覺的張雅文男性朋友替辛○○打電話
    詢問，當時被告甲○○不在場云云；被告甲○○則辯稱：附
    表二編號「交易時間」欄前之97年11月16日上午11時53分
    起的通話內容、簡訊皆為伊與辛○○的對話內容，係伊要還
    辛○○合資購買毒品的1,000 元、附表二編號「交易時間
    」欄前之97年11月17日時40分58秒至97年11月21日上午7時3
    分58秒之簡訊皆為伊與辛○○互傳，而97年11月20日14時44
    分56秒是證人辛○○與被告丙○○的通話，惟斯時伊在被告
    丙○○身旁，是伊叫被告丙○○問證人辛○○要多少安非他
    命，當辛○○回答要一半時，被告丙○○就會馬上跟伊說辛○○要拿一半云云，經查：
  (1)證人辛○○於本院審理中結證稱：97年11月16日中午1時至3
    時間，而97年11月16日中午12時2 分38秒簡訊【他媽回來了
    ，我叫他幫你拿去】中所指『他媽回來了』指的是『甲○○
    』的媽媽回來了，再配合97年11月16日中午12時1分08秒、9
    7年11月16日中午12時2分38秒簡訊及97年11月16日中午12時
    6 分27秒通話內容，被告丙○○所說要叫被告甲○○拿給伊
    的東西是指安非他命1000元，而被告甲○○確實有於97年11
    月16日下午1時至3時間將1,000元甲基安非他命拿到伊住處
    巷口給伊等語（本院卷(二)第20頁、第26頁），再佐以卷附證
    人辛○○與被告丙○○、甲○○之通訊監察譯文內容（Ａ指
    甲○○，Ｂ指辛○○，Ｃ指丙○○），於97年11月16日上午
    11時53分44秒證人辛○○與被告丙○○通話內容【Ｂ：我要
    那個阿？Ｃ：什？Ｂ：我要拿阿。Ｃ：你是誰？Ｂ：小不點
    啦。Ｃ：喔。..Ｂ：阿我要去那種喔。Ｃ：好啦..你過來再
    講。Ｂ：現在過去喔..他家甘有人？Ｃ：沒。Ｂ：這樣我就
    去了喔。Ｃ：好】、97年11月16日上午11時59分21秒「0000
    00 0000」所傳送與證人辛○○「0000000000」門號之簡訊
    內容【要多少？】、97年11月16日中午12時1分08秒證人辛○○回傳簡訊【先一千等等拿東西給你看】、97年11月16日
    中午12時2 分38秒【什麼東西？你先別來了，他媽回來了，
    我叫他幫你拿去】、97年11月16日中午12時6 分27秒證人辛○○與被告丙○○之通話內容【Ｂ：他現在要來還是怎樣？
    Ｃ：他等一下到了打給你。....Ｂ：阿我去拿就好了阿。Ｃ
    ：他媽媽在阿，他媽媽回來了。0.....Ｂ：阿他那個拿過來
    了嗎？Ｃ：嗯阿嗯阿我叫他拿過去。Ｂ：你叫他現在拿過來
    喔。Ｃ：好ＯＫ。】（98年度偵字第2020號卷第13頁至第14
    頁）所示，上開5 通通訊監察譯文之通話時間或簡訊發送時
    間乃從97年11月16日11時59分許至同日12時6 分許，聯絡時
    間甚為密接，且細繹上開5 通通訊監察譯文文義，其內容連
    貫，顯係就同一事件為聯絡，非如被告丙○○所述，第一通
    電話係在講打彈珠之事，而第二通電話係在講借錢之事，且
    倘證人辛○○係要找被告丙○○打彈珠，何以不於通話中直
    接言明，而要使用暗語（「那個」），且證人辛○○於通話
    中係稱；「我要『那個』」、「我要拿阿」，觀其文義，顯
    非邀約被告丙○○打彈珠，再者，上開通話中，亦未見證人
    辛○○有何要求被告丙○○償還所還借款之談話內容，且若
    償還欠款乙節屬實，何以因甲○○之母親在家，辛○○即不
    能到被告丙○○住處取款？是被告丙○○所辯，顯悖常情且
    與譯文內容不符，是被告甲○○、丙○○有於附表二編號
    共同販賣甲基安非他命與辛○○乙節，堪以認定。
  (2)另證人辛○○固於本院審理中，於後翻異前詞，改稱：97年
    11月16日上午11時53分44秒該通通話中，伊向丙○○所說【
    我要「那個」阿】，所謂「那個」係指伊之前叫被告丙○○
    幫伊在網路上訂的東西，而被告丙○○之所以因被告甲○○
    媽媽回來，就要伊別去甲○○家，是因為丙○○要跟伊聊天
    ，怕被告甲○○媽媽看到云云，惟證人辛○○於本院審理中
    所證，除與其於同日所證內容不符外，亦與被告丙○○所述
    未能吻合，且既係單純拿取網購物，何以於被告甲○○母親
    在家時，即不能拿取？且被告丙○○亦自稱：伊與辛○○於
    97年11月16日53分44秒通話後，有與辛○○相約1 小時後至
    加油站碰面，何以又需大費周章讓被告甲○○先拿網購物給
    辛○○，諸此種種均與常理有悖，是證人辛○○所證係要向
    被告丙○○拿網購物云云，顯係事後迴護被告丙○○之詞，
    無足為採。
  (3)被告甲○○固辯稱：上開5 通通話內容及簡訊內容俱為伊及
    證人辛○○的談話及簡訊，伊係因之前合資欠辛○○1,000
    元，所以要還辛○○1,000元云云，惟上開證人辛○○「000
    0000000」與被告「0000000000」門號之97年11月16日11 時
    59分許至同日12時6分許之5通通訊監察譯文（包括通話及簡
    訊），其中97年11月16日上午11時53分44秒及97年11月16日
    中午12時6分27秒之通話，97年11月16日中午12時2分38秒簡
    訊皆係被告丙○○與辛○○之對話內容，已如前述，而由該
    5 通通話及簡訊中，除未見被告甲○○有與辛○○論及償還
    合資欠款之事，其所述亦與被告丙○○所稱係己要償還積欠
    辛○○所欠之35,000元云云迥不相同，是其所辯顯係迴護被
    告丙○○且為卸責之詞，不足為採。
  (4)由證人辛○○所持「0000000000」與被告丙○○於97年11月
    20日下午2 時44分56分通話內容（Ｂ：辛○○、Ｃ：丙○○
    ）【Ｂ：喔..有喔？Ｃ：他沒有。Ｂ：什麼..是喔。Ｃ：我
    們都沒有。Ｂ：阿今天不是才那個而已？Ｃ：沒有阿..Ｂ：
    不是阿..他拿1 個阿。Ｃ：喔，他已經那個..其他拿去給人
    了。Ｂ：是喔..還拿得到嗎？Ｃ：拿得到。Ｂ：妳叫他幫我
    拿好不好？Ｃ：你要多少？Ｂ：你現在問他拿1 半多少？妳
    就說跟今天一樣就好。Ｃ：喔..對呀。Ｂ：是喔..馬上就有
    嗎？Ｃ：我叫他幫你打電話，他在睡覺。Ｂ：阿那個..好，
    妳幫我打..晚一點我那個在那個，就是叫他先幫我問就對了
    。Ｃ：喔..好...一定是有的阿。Ｂ：一定是有的，是喔。
    Ｃ：對呀。】、97年11月20日下午5 時40分58秒甲○○所傳
    簡訊【你還要拿嗎？】、97年11月20日下午5 時41分42秒證
    人8辛○○所傳簡訊【要】、97年11月20日下午5時42分20秒
    甲○○所傳簡訊【要拿多少？】、97年11月20日下午5 時42
    分49秒證人辛○○回傳簡訊【一樣】、97年11月20日下午5
    時45分甲○○回傳簡訊【二五嗎】、97年11月20日下午5 時
    47分27秒證人辛○○所傳簡訊【半個不是二五嗎？】、97年
    11月20日下午9時43分58秒甲○○所傳簡訊【你要的部分，
    要幫你留下來嗎？速回】、97年11月20日下午10時50分23秒
    【我現在有了，你要不要，要留半個給你嗎？還是不用】、
    97年11月21日上午7時3分38秒證人辛○○回傳簡訊【不好意
    思沒有不接，是我在忙】（98年度偵字第2020號卷第15頁至
    第16頁），佐以證人辛○○於本院審理中所結證稱：上開由
    97年11月20日下午2時44分56分起，迄至97年11月21日上午7
    時3 分38秒止之通話及簡訊內容，為伊與被告甲○○、丙○○之聯繫內容，伊於簡訊中有說要以2500元買半克的安非他
    命，後來是在97年11月21日早上7 點許回簡訊給被告後，才
    去被告甲○○住處拿毒品等語（本院卷(二)第22頁）可知，證
    人辛○○於97年11月20日下午2 時44分與被告丙○○通話時
    ，即向被告丙○○表示欲購買安非他命之念，被告丙○○於
    通話中亦詢問辛○○要多少安非他命，且向辛○○保證一定
    會有貨，於辛○○掛線後，即轉告被告甲○○，使被告甲○○知悉辛○○來電購買安非他命，而能於97年11月20日下午
    5 時40分58秒起傳送數則簡訊予辛○○確認購買安非他命之
    數量、價錢等等，足認該等交易確係被告丙○○與甲○○朱
    世欽基於犯意聯絡，而共同實施販賣毒品之構成要件行為，
    渠等就該販賣毒品之犯行（即附表二編號）為共同正犯無
    疑。
  (5)被告丙○○、甲○○就附表二編號所示該次交易，固以前
    詞置辯，惟查：被告丙○○於偵查中稱：97年11月20日下午
    2時44分56秒之通話，是辛○○叫伊先去跟別人拿安非他命
    ，回來後，他會來伊家找伊要云云（99年度偵字第2021號卷
    第142頁至第143頁），於本院準備程序中供稱：伊忘記當初
    的對話內容真意為何（本院卷(一)第38頁），復於本院審理中
    陳稱：在該通電話中，辛○○是叫伊問張雅文，現在一人出
    1 千可以拿多少安非他命？而辛○○問伊是否馬上就有，伊
    係回稱要叫當時正在睡覺的張雅文男性朋友替辛○○打電話
    詢問，而當時被告甲○○不在場云云（本院卷(二)172頁），
    被告丙○○於偵、審中所言顯然不一，所言已難令人無疑，
    再被告丙○○於本院審理中先稱：張雅文是被告甲○○弟弟
    的女友，伊與辛○○於97年11月20日有合資各出1000元向張
    雅文購買安非他命，但是已經用罄，97年11月20日下午2 時
    44分56秒，伊與辛○○講電話時，張雅文及伊的男性友人正
    在在伊旁邊看電視，當時被告甲○○不在場，而譯文中辛○○所稱「妳叫『他』幫我拿好不好？」中的「他」是指「張
    雅文」云云（本院卷(二)第172頁至第173頁）、隨即又稱：譯
    文中，伊所謂「我叫他幫你打電話，他在睡覺」，所指的『
    他』是指張雅文的男性友人云云（本院卷(二)第173頁），觀
    之被告丙○○所言，其既稱辛○○之甲基安非他命來源係張
    雅文，而通話當時，張雅文亦在場，何以被告丙○○要費力
    喚醒張雅文之男性友人電詢有無安非他命，而非詢問張雅文
    或要求張雅文電詢？此舉顯悖常情，且被告丙○○亦稱：其
    不知張雅文之住處、聯絡方式，亦不知該男性友人之真實姓
    名年籍，益徵張雅文及其男性友人是否存在，顯然有疑，是
    被告丙○○所辯，並不足採。再被告甲○○固稱：97年11月
    20 日下午2時44分56秒該通通話時，被告丙○○乃依其指示
    而與辛○○對話，惟由前開監聽譯文內容所示，並無記載有
    何側音及甲○○指導丙○○答話或丙○○複誦之記載，且被
    告丙○○亦稱斯時被告甲○○並不在場，是被告甲○○所言
    ，顯係迴護其妻即被告丙○○之詞，而不足取。
  (二)又販賣毒品係違法行為，非可公然為之，而每次買賣之價量
    ，亦隨時依當事人關係之深淺、當時之資力、需求程度及對
    行情之認知等因素，機動調整，販賣之利得，除經坦承犯行
    或價量俱臻明確外，委難查得實情，業如前述（參貳、一、
    (二)所述），是除別有事證足認係按同一價量委買或轉售而確
    未牟利外，尚難執此遽認販賣意圖營利之證據有所未足，致
    知過坦承者難辭重典，飾詞否認者反得僥倖，而失情理之平
    ，查被告甲○○、丙○○均否認有附表二編號至之共同
    販賣甲基安非他命犯行，且查本件並無被告二人之毒品上游
    到案，被告二人與上游間如何約定取得毒品之代價並未可知
    ，亦無證據顯示被告二人係以其向上游取得毒品之同一代價
    轉讓毒品予購毒者，且本案卷附監聽譯文亦已明確記載被告
    各次販賣毒品之金額，顯屬有償交易無誤，是被告甲○○、
    丙○○販賣甲基安非他命，主觀上具有營利之意圖一節，應
    可認定。
  (三)綜上，被告甲○○、丙○○如犯罪事實貳、(二)所述共同販賣
    第二級毒品之犯行，洵堪認定。
三、被告丙○○轉讓禁藥部分：
    前開犯罪事實欄二、(三)之犯罪事實，業據被告丙○○迭本院
    準備程序、審理中供承不諱，核與證人黃秀慧證述之情節相
    符，且有本院所核發門號「0000000000」之98年度聲監續字
    第57號通訊監察書暨通訊監察譯文在卷可佐，足認被告丙○○任意性自白與事實相符，被告丙○○轉讓禁藥甲基安非他
    命之事證明確，應依法論科。
、論罪科刑：
一、按第二級毒品安非他命及甲基安非他命等成分均屬安非他命
    類藥品，業經行政院衛生署以75年7月11日衛署藥字第59762
    7號公告，列入藥物藥商管理法第16條第1款（即現行藥事法
    第22條第1款）之禁藥管理，嗣於79年10月9日再以衛署藥字
    第904142號公告，列入麻醉藥品管理條例（現行管制藥品管
    理條例）第2條第4款所定之「化學合成類麻醉藥品」管理，
    並明定於管制藥品管理條例第3 條所指「管制藥品」，及毒
    品危害防制條例第2 條所稱之第二級毒品，而上開列入藥事
    法禁藥之管理迄今並未解除等情，為本院於職權上所知悉。
    則轉讓含有甲基安非他命成分等物，同時受藥事法及毒品危
    害防制條例之規範，而藥事法第83條第1 項係於93年4 月21
    日修正公佈，同年月23日施行，相較於毒品危害防制條例，
    新修正之藥事法為後法；依新修正之藥事法第83條第1 項規
    定之轉讓禁藥罪之法定刑為「7年以下有期徒刑，得併科新
    臺幣500萬元以下罰金」，相較毒品危害防制條例第8 條第2
    項轉讓第二級毒品罪之法定刑：「6月以上5年以下有期徒刑
    ，得併科新臺幣70萬元以下罰金」之規定為重，且毒品之範
    圍尚包括影響精神物質與其製品，而藥事之管理，亦非僅止
    於藥品之管理。又毒品未必係經公告之禁藥，禁藥亦未必為
    毒品。再參諸藥事法之立法目的在於確保行政主管機關對於
    藥事之管理，藥事法第1 條定有明文，而與毒品危害防制條
    例係保障國民健康之保護目的不同，是毒品危害防制條例與
    藥事法二者，並無必然之特別法與普通法關係。故除非轉讓
    之第二級毒品達毒品危害防制條例第8條第6項之一定數量（
    即淨重10公克以上），經依法加重後之法定刑較藥事法第83
    條第1項之法定刑為重之情形外，因藥事法第83條第1項為重
    法，自應優先適用藥事法處罰（本院暨所屬法院94年法律座
    談會刑事類提案第8 號結論意旨參照）。經查，被告丙○○
    轉讓之甲基安非他命僅約0.1 公克，業據被告丙○○敘明在
    卷（本院卷(二)第194頁），自不得依毒品危害防制條例第8 條
    第6項規定加重其刑。
二、核被告甲○○就附表一編號至、編號二至所為，均
    係犯毒品危害防制條例第4條第2項之販賣第二級毒品罪；被
    告丙○○就附表二編號至所為，均係犯毒品危害防制條
    例第4條第2項之販賣第二級毒品罪、就本案事實(三)所為，係
    犯藥事法第83條第1項之轉讓禁藥罪。
三、被告甲○○持有甲基安非他命之低度行為，為販賣第二級毒
    品之高度行為所吸收，不另論罪；被告丙○○持有甲基安非
    他命之低度行為，則分別為販賣、轉讓第二級毒品之高度行
    為所吸收，亦不另論。再被告甲○○、丙○○就附表二編號
    所示販賣第二級毒品犯行，有犯意聯絡及行為分擔，
    為共同正犯。被告二人所犯上開各罪，犯意各別，行為互殊
    ，均應分論併罰。
四、起訴意旨認被告丙○○就本案事實(三)轉讓第二級毒品之犯行
    係犯毒品危害防制條例第8條第2項轉讓第二級毒品罪，容有
    未恰，惟其起訴之基本事實相同，本院自得變更起訴法條（
    最高法院89年度臺上字第265 號判決意旨參照）；又被告甲○○販賣或與被告丙○○共同販賣第二級毒品之時、地、數
    量業據本院認定如附表一編號至、附表二編號至所
    示，公訴人於本院審理中亦當庭更正本判決附表一編號、
    、、及附表二編號之交易時、地，及更正被告甲○○與丙○○共同販賣甲基安非他命之時、地如附表二編號
    至所示，均併予敘明。
五、本院審酌被告甲○○、丙○○之素行、生活狀況、智識程度
    ，兼以被告二人販賣第二級毒品甲基安非他命，使人沉迷於
    毒癮，無法自拔，輕則戕害身心，重則引發各種犯罪，實為
    多種犯罪之源頭，對社會治安有相當程度影響所生之危害，
    暨被告甲○○、丙○○販賣毒品之次數、數量及所得利潤，
    兼以其不知悔改之犯後態度及被告丙○○轉讓甲基安非他命
    之數量等一切情狀，就被告甲○○各量處如本判決附表一編
    號至、附表二編號至之「罪名及應處刑罰欄」所示
    之刑，暨定其應執行刑如主文之所示；被告丙○○部分，則
    量處如主文所示之刑，併定其應執行之刑。
六、又被告甲○○於本判決附表一編號所示時、地販賣甲基安
    非他命與證人辛○○時，在「證人辛○○之持有中」扣得白
    色結晶體2包（毛重分別為0.35公克、0.4公克），經警以聯
    勤試劑初步檢驗結果，呈安非他命反應，有基隆市警察局刑
    事警察大隊偵二隊扣押物品清單、基隆市刑警毒品危害防制
    條例毒品初步鑑驗報告單各乙份附於98年度偵字第402 號卷
    第54頁、第73頁可佐，而關此毒品既係被告甲○○實施如本
    判決附表一編號所載販賣第二級毒品罪之所用，尤以其「
    違禁物」之性質亦不因上開所有權之移轉而生歧異，本應依
    毒品危害防制條例第18條第1 項前段宣告沒收銷燬，惟該毒
    品業據本院以98年度聲字第876 號裁定宣告沒收銷燬，並經
    臺灣基隆地方法院檢察署檢察官執行沒收銷燬在案，有本院
    98 年度聲字第876號裁定及臺灣基隆地方法院檢察署檢察官
    扣押（沒收）物品處分命令各1 份附於本院卷可佐，因認前
    開扣於另案之安非他命2 包業因上開地檢署檢察官執行沒收
    銷燬而已滅失，爰不另為宣告沒收銷燬之諭知。
七、本案供犯罪所用或因犯罪所得財物之沒收：
    按犯毒品危害防制條例第4條至第9條、第12條、第13條或第
    14條第1項、第2項之罪者，其供犯罪所用或因犯罪所得之財
    物均沒收之，如全部或一部不能沒收時，追徵其價額或以其
    財產抵償之，毒品危害防制條例第19條第1 項定有明文；此
    外，本條所稱「追徵其價額」者，亦必限於所沒收之物為金
    錢以外之其他財物而無法沒收時，始有追徵其價額之可言，
    俾使其繳納與原物相當之價額，惟倘所得財物為金錢而無法
    沒收時，當應以其財產抵償，而不生追徵價額之問題（蓋倘
    犯罪所得之金錢為新臺幣時，因其本身即為我國現行貨幣價
    值之表示，是自不發生追徵其價額之問題）。查被告甲○○
    販賣第二級毒品甲基安非他命如本判決附表一編號至所
    示、被告甲○○、丙○○共同販賣甲基安非他命如本判決附
    表二編號至，其間實際所得財物，悉未據扣案，爰依毒
    品危害防制條例第19條第1 項規定，於所犯各該罪名項下，
    併予宣告沒收或連帶宣告沒收，如全部或一部不能沒收時，
    以其財產抵償之，詳如本判決附表一編號至、附表二編
    號至「罪名及應處刑罰」欄之所示。
八、又門號「0000000000」、「0000000000」、「0000000000」
    之行動電話暨門號SIM 卡雖係被告甲○○、丙○○持以供本
    件聯絡販毒事宜所用之物，惟上開行動電話暨SIM 卡非違禁
    物，且未具扣案，復無證據證明上開門號之申辦名義人係被
    告甲○○、丙○○，且行動電話暨其內SIM 卡迄未滅失，爰
    不予宣告沒收，併予敘明。
據上論斷，應依刑事訴訟法第299 條第1 項前段、第300 條，毒
品危害防制條例第4 條第2 項、第19條第1 項，藥事法第83條第1
項，刑法第28條、第51條第5 款，判決如主文。
本案經檢察官庚○○到庭執行職務。
中    華    民    國    99    年    4     月    22    日
                  刑事第四庭審判長法    官   齊  潔
                                  法    官   王慧惠
                                  法    官   周霙蘭
以上正本證明與原本無異。
如不服本判決應於收受送達後10日內向本院提出上訴書狀，並應
敘述具體理由；其未敘述上訴理由者，應於上訴期間屆滿後20日
內向本院補提理由書(均須按他造當事人之人數附繕本)「切勿逕
送上級法院」。
中    華    民    國    99    年    4     月    22    日
                                  書 記 官   莊智凱
附錄論罪法條：
毒品危害防制條例第4條
製造、運輸、販賣第一級毒品者，處死刑或無期徒刑；處無期徒
刑者，得併科新臺幣 2 千萬元以下罰金。
製造、運輸、販賣第二級毒品者，處無期徒刑或 7 年以上有期
徒刑，得併科新臺幣 1 千萬元以下罰金。
製造、運輸、販賣第三級毒品者，處 5 年以上有期徒刑，得併
科新臺幣 7 百萬元以下罰金。
製造、運輸、販賣第四級毒品者，處 3 年以上 10 年以下有期
徒刑，得併科新臺幣 3 百萬元以下罰金。
製造、運輸、販賣專供製造或施用毒品之器具者，處 1 年以上
7 年以下有期徒刑，得併科新臺幣 1 百萬元以下罰金。
前五項之未遂犯罰之。
藥事法第83條
明知為偽藥或禁藥，而販賣、供應、調劑、運送、寄藏、牙保、
轉讓或意圖販賣而陳列者，處 7 年以下有期徒刑，得併科新臺
幣 5 百萬元以下罰金。
犯前項之罪，因而致人於死者，處 7 年以上有期徒刑，致重傷
者，處 3 年以上 12 年以下有期徒刑。
因過失犯第 1 項之罪者，處 2 年以下有期徒刑、拘役或科新臺
幣 30 萬元以下罰金。
第 1 項之未遂犯罰之。
【附表一】甲○○單獨販賣第二級毒品部分
┌──┬─────┬─────┬─────┬────┬─────┬─────────────┐
│編號│  時  間  │ 交易地點 │交易對象及│金額（新│ 交易毒品 │罪名及應處刑罰            │
│    │          │          │聯絡電話  │臺幣）  │ 及數量   │                          │
├──┼─────┼─────┼─────┼────┼─────┼─────────────┤
│  │97年9月14 │基隆市深澳│辛○○    │2,500元 │第二級毒品│甲○○販賣第二級毒品，處有│
│    │日10時48分│坑路17號  │0000000000│        │甲基安非他│期徒刑捌年，因販賣毒品所得│
│    │許        │          │          │        │命0.5公克 │之財物新台幣貳仟伍佰元沒收│
│    │          │          │          │        │          │，如全部或一部不能沒收時，│
│    │          │          │          │        │          │以其財產抵償之。          │
├──┼─────┼─────┼─────┼────┼─────┼─────────────┤
│  │97年9月15 │基隆市仁一│辛○○    │2,000元 │第二級毒品│甲○○販賣第二級毒品，處有│
│    │日23時54分│路、仁二路│0000000000│        │甲基安非他│期徒刑捌年，因販賣毒品所得│
│    │許        │附近      │          │        │命        │之財物新台幣貳仟元沒收，如│
│    │          │          │          │        │          │全部或一部不能沒收時，以其│
│    │          │          │          │        │          │財產抵償之。              │
├──┼─────┼─────┼─────┼────┼─────┼─────────────┤
│  │97年9月16 │基隆市深澳│辛○○    │3,000元 │第二級毒品│甲○○販賣第二級毒品，處有│
│    │日晚間某時│坑路17號  │0000000000│        │甲基安非他│期徒刑捌年，因販賣毒品所得│
│    │          │          │          │        │命0.5公克 │之財物新台幣仟沒收，如全│
│    │          │          │          │        │          │部或一部不能沒收時，以其財│
│    │          │          │          │        │          │產抵償之。                │
├──┼─────┼─────┼─────┼────┼─────┼─────────────┤
│  │97年11月10│基隆市深澳│辛○○    │3,000元 │第二級毒品│甲○○販賣第二級毒品，處有│
│    │日19時許  │坑路17號何│0000000000│        │甲基安非他│期徒刑捌年，因販賣毒品所得│
│    │          │世將住處樓│          │        │命0.5公克 │之財物新台幣仟沒收，如全│
│    │          │梯間      │          │        │          │部或一部不能沒收時，以其財│
│    │          │          │          │        │          │產抵償之。                │
├──┼─────┼─────┼─────┼────┼─────┼─────────────┤
│  │97年11月19│基隆市深澳│辛○○    │1,000元 │第二級毒品│甲○○販賣第二級毒品，處有│
│    │日23時22分│坑路17號  │0000000000│        │甲基安非他│期徒刑捌年，因販賣毒品所得│
│    │許        │          │          │        │命        │之財物新台幣壹仟元沒收，如│
│    │          │          │          │        │          │全部或一部不能沒收時，以其│
│    │          │          │          │        │          │財產抵償之。              │
├──┼─────┼─────┼─────┼────┼─────┼─────────────┤
│  │97年11月20│基隆市深澳│辛○○    │1,000元 │第二級毒品│甲○○販賣第二級毒品，處有│
│    │日凌晨1時 │坑路17號  │0000000000│        │甲基安非他│期徒刑捌年，因販賣毒品所得│
│    │36分許    │          │          │        │命        │之財物新台幣壹仟元沒收，如│
│    │          │          │          │        │          │全部或一部不能沒收時，以其│
│    │          │          │          │        │          │財產抵償之。              │
├──┼─────┼─────┼─────┼────┼─────┼─────────────┤
│  │97年11月26│基隆市中正│辛○○    │5,000元 │第二級毒品│甲○○販賣第二級毒品，處有│
│    │日14時24分│路119巷巷 │0000000000│        │甲基安非他│期徒刑捌年，因販賣毒品所得│
│    │許        │口        │          │        │命0.5公克 │之財物新台幣伍仟元沒收，如│
│    │          │          │          │        │          │全部或一部不能沒收時，以其│
│    │          │          │          │        │          │財產抵償之。              │
├──┼─────┼─────┼─────┼────┼─────┼─────────────┤
│  │97年12月1 │基隆市中正│辛○○    │2,000元 │第二級毒品│甲○○販賣第二級毒品，處有│
│    │日23時24分│路119巷巷 │0000000000│        │甲基安非他│期徒刑捌年，因販賣毒品所得│
│    │許        │口        │          │        │命0.5公克 │之財物新台幣貳仟元沒收，如│
│    │          │          │          │        │          │全部或一部不能沒收時，以其│
│    │          │          │          │        │          │財產抵償之。              │
├──┼─────┼─────┼─────┼────┼─────┼─────────────┤
│  │97年12月6 │基隆市深澳│辛○○    │2,000元 │第二級毒品│甲○○販賣第二級毒品，處有│
│    │日10時39分│坑路17號  │0000000000│        │甲基安非他│期徒刑捌年，因販賣毒品所得│
│    │許        │          │          │        │命0.5公克 │之財物新台幣貳仟元沒收，如│
│    │          │          │          │        │          │全部或一部不能沒收時，以其│
│    │          │          │          │        │          │財產抵償之。              │
├──┼─────┼─────┼─────┼────┼─────┼─────────────┤
│  │97年12月11│基隆市深澳│辛○○    │2,500元 │第二級毒品│甲○○販賣第二級毒品，處有│
│    │日13時40分│坑路17號  │0000000000│        │甲基安非他│期徒刑捌年，因販賣毒品所得│
│    │許        │          │          │        │命0.5公克 │之財物新台幣貳仟伍佰元沒收│
│    │          │          │          │        │          │，如全部或一部不能沒收時，│
│    │          │          │          │        │          │以其財產抵償之。          │
├──┼─────┼─────┼─────┼────┼─────┼─────────────┤
│  │97年12月19│基隆市深澳│辛○○    │4,500元 │第二級毒品│甲○○販賣第二級毒品，處有│
│    │日18時42分│坑路17號  │0000000000│        │甲基安非他│期徒刑捌年，因販賣毒品所得│
│    │許        │          │          │        │命1公克   │之財物新台幣肆仟伍佰元沒收│
│    │          │          │          │        │          │，如全部或一部不能沒收時，│
│    │          │          │          │        │          │以其財產抵償之。          │
├──┼─────┼─────┼─────┼────┼─────┼─────────────┤
│  │97年12月15│基隆市深澳│辛○○    │2,500元 │第二級毒品│甲○○販賣第二級毒品，處有│
│    │日23時30分│坑路17號  │0000000000│        │甲基安非他│期徒刑捌年，因販賣毒品所得│
│    │許        │          │          │        │命0.5公克 │之財物新台幣貳仟伍佰元沒收│
│    │          │          │          │        │          │，如全部或一部不能沒收時，│
│    │          │          │          │        │          │以其財產抵償之。          │
├──┼─────┼─────┼─────┼────┼─────┼─────────────┤
│  │97年12月16│基隆市中正│辛○○    │1,000元 │第二級毒品│甲○○販賣第二級毒品，處有│
│    │日18時27分│路119巷巷 │0000000000│        │甲基安非他│期徒刑捌年，因販賣毒品所得│
│    │          │口        │          │        │命        │之財物新台幣壹仟元沒收，如│
│    │          │          │          │        │          │全部或一部不能沒收時，以其│
│    │          │          │          │        │          │財產抵償之。              │
├──┼─────┼─────┼─────┼────┼─────┼─────────────┤
│  │98年02月12│基隆市中正│辛○○    │2,000元 │第二級毒品│甲○○販賣第二級毒品，處有│
│    │日11時40分│路153號前 │0000000000│        │甲基安非他│期徒刑捌年，扣案之第二級毒│
│    │許        │「168檳榔 │          │        │命2包（毛 │品甲基安非他命貳包（毛重分│
│    │          │攤」      │          │        │重分別為  │別為：零點伍公克、零點肆│
│    │          │          │          │        │0.35公克、│公克）併同無法與之析離之外│
│    │          │          │          │        │、0.4公克 │包裝袋貳只，均沒收銷燬；因│
│    │          │          │          │        │）        │販賣毒品所得之財物新台幣貳│
│    │          │          │          │        │          │仟沒收，如全部或一部不能沒│
│    │          │          │          │        │          │收時，以其財產抵償之。    │
├──┼─────┼─────┼─────┼────┼─────┼─────────────┤
│  │97年9月16 │基隆市市區│戊○○    │1,000元 │第二級毒品│甲○○販賣第二級毒品，處有│
│    │日19時36分│湯姆熊遊樂│0000000000│        │甲基安非他│期徒刑捌年，因販賣毒品所得│
│    │許        │場附近    │          │        │命        │之財物新台幣壹仟元沒收，如│
│    │          │          │          │        │          │全部或一部不能沒收時，以其│
│    │          │          │          │        │          │財產抵償之。              │
├──┼─────┼─────┼─────┼────┼─────┼─────────────┤
│  │97年11月10│基隆市深澳│戊○○    │1,000元 │第二級毒品│甲○○販賣第二級毒品，處有│
│    │日15時57分│坑路17號  │0000000000│        │甲基安非他│期徒刑捌年，因販賣毒品所得│
│    │許        │          │          │        │命1包     │之財物新台幣壹仟元沒收，如│
│    │          │          │          │        │          │全部或一部不能沒收時，以其│
│    │          │          │          │        │          │財產抵償之。              │
├──┼─────┼─────┼─────┼────┼─────┼─────────────┤
│  │97年11月13│基隆市深澳│戊○○    │1,500元 │第二級毒品│甲○○販賣第二級毒品，處有│
│    │日17時58分│坑路17號附│0000000000│        │甲基安非他│期徒刑捌年，因販賣毒品所得│
│    │後約10分鐘│近        │          │        │命        │之財物新台幣壹仟伍佰元沒收│
│    │          │          │          │        │          │，如全部或一部不能沒收時，│
│    │          │          │          │        │          │以其財產抵償之。          │
├──┼─────┼─────┼─────┼────┼─────┼─────────────┤
│  │97年11月14│基隆市深澳│戊○○    │1,000元 │第二級毒品│甲○○販賣第二級毒品，處有│
│    │日凌晨2時 │坑路17號附│0000000000│        │甲基安非他│期徒刑捌年，因販賣毒品所得│
│    │2分許     │          │          │        │命        │之財物新台幣壹仟元沒收，如│
│    │          │          │          │        │          │全部或一部不能沒收時，以其│
│    │          │          │          │        │          │財產抵償之。              │
├──┼─────┼─────┼─────┼────┼─────┼─────────────┤
│  │97年11月17│基隆市深澳│戊○○    │2,000元 │第二級毒品│甲○○販賣第二級毒品，處有│
│    │日18時01分│坑路17號  │0000000000│        │甲基安非他│期徒刑捌年，因販賣毒品所得│
│    │許        │          │          │        │命        │之財物新台幣貳仟元沒收，如│
│    │          │          │          │        │          │全部或一部不能沒收時，以其│
│    │          │          │          │        │          │財產抵償之。              │
├──┼─────┼─────┼─────┼────┼─────┼─────────────┤
│  │97年11月23│基隆市湯姆│戊○○    │1,500元 │第二級毒品│甲○○販賣第二級毒品，處有│
│    │日14時58分│熊遊樂場  │0000000000│        │甲基安非他│期徒刑捌年，因販賣毒品所得│
│    │許        │          │          │        │命        │之財物新台幣壹仟伍佰元沒收│
│    │          │          │          │        │          │，如全部或一部不能沒收時，│
│    │          │          │          │        │          │以其財產抵償之。          │
├──┼─────┼─────┼─────┼────┼─────┼─────────────┤
│  │97年12月13│基隆市深澳│戊○○    │1,000元 │第二級毒品│甲○○販賣第二級毒品，處有│
│    │日10時12分│坑路17號  │0000000000│        │甲基安非他│期徒刑捌年，因販賣毒品所得│
│    │許        │          │          │        │命        │之財物新台幣壹仟元沒收，如│
│    │          │          │          │        │          │全部或一部不能沒收時，以其│
│    │          │          │          │        │          │財產抵償之。              │
├──┼─────┼─────┼─────┼────┼─────┼─────────────┤
│  │97年12月15│基隆市深澳│戊○○    │1,000元 │第二級毒品│甲○○販賣第二級毒品，處有│
│    │日19時13分│坑路17號  │0000000000│        │甲基安非他│期徒刑捌年，因販賣毒品所得│
│    │許        │          │          │        │命        │之財物新台幣壹仟元沒收，如│
│    │          │          │          │        │          │全部或一部不能沒收時，以其│
│    │          │          │          │        │          │財產抵償之。              │
├──┼─────┼─────┼─────┼────┼─────┼─────────────┤
│  │98年01月21│基隆二信砲│戊○○    │1,000元 │第二級毒品│甲○○販賣第二級毒品，處有│
│    │日19時23分│台旁      │0000000000│        │甲基安非他│期徒刑捌年，因販賣毒品所得│
│    │許        │          │          │        │命        │之財物新台幣壹仟元沒收，如│
│    │          │          │          │        │          │全部或一部不能沒收時，以其│
│    │          │          │          │        │          │財產抵償之。              │
├──┼─────┼─────┼─────┼────┼─────┼─────────────┤
│  │97年12月5 │基隆市東明│己○○    │1,000元 │第二級毒品│甲○○販賣第二級毒品，處有│
│    │日21時35分│路77巷9之 │0000000000│        │甲基安非他│期徒刑捌年，因販賣毒品所得│
│    │後某時    │11號信箱  │          │        │命        │之財物新台幣壹仟元沒收，如│
│    │          │          │          │        │          │全部或一部不能沒收時，以其│
│    │          │          │          │        │          │財產抵償之。              │
├──┼─────┼─────┼─────┼────┼─────┼─────────────┤
│  │97年12月10│基隆市東明│己○○    │1,000元 │第二級毒品│甲○○販賣第二級毒品，處有│
│    │日21時17分│路77巷9之 │0000000000│        │甲基安非他│期徒刑捌年，因販賣毒品所得│
│    │後某時    │11號信箱  │          │        │命        │之財物新台幣壹仟元沒收，如│
│    │          │          │          │        │          │全部或一部不能沒收時，以其│
│    │          │          │          │        │          │財產抵償之。              │
├──┼─────┼─────┼─────┼────┼─────┼─────────────┤
│  │97年12月14│基隆市東明│己○○    │1,000元 │第二級毒品│甲○○販賣第二級毒品，處有│
│    │日15時21分│路77巷9之 │0000000000│        │甲基安非他│期徒刑捌年，因販賣毒品所得│
│    │後某時    │11號信箱  │          │        │命        │之財物新台幣壹仟元沒收，如│
│    │          │          │          │        │          │全部或一部不能沒收時，以其│
│    │          │          │          │        │          │財產抵償之。              │
├──┼─────┼─────┼─────┼────┼─────┼─────────────┤
│  │97年12月16│基隆市東明│己○○    │2,000元 │第二級毒品│甲○○販賣第二級毒品，處有│
│    │日21時40分│路77巷9之 │0000000000│        │甲基安非他│期徒刑捌年，因販賣毒品所得│
│    │後某時    │11號信箱  │          │        │命        │之財物新台幣貳仟元沒收，如│
│    │          │          │          │        │          │全部或一部不能沒收時，以其│
│    │          │          │          │        │          │財產抵償之。              │
├──┼─────┼─────┼─────┼────┼─────┼─────────────┤
│  │97年12月22│基隆市東明│己○○    │2,000元 │第二級毒品│甲○○販賣第二級毒品，處有│
│    │日15時許  │路77巷9之 │0000000000│        │甲基安非他│期徒刑捌年，因販賣毒品所得│
│    │          │11號信箱  │          │        │命        │之財物新台幣貳仟元沒收，如│
│    │          │          │          │        │          │全部或一部不能沒收時，以其│
│    │          │          │          │        │          │財產抵償之。              │
├──┼─────┼─────┼─────┼────┼─────┼─────────────┤
│  │98年1月21 │基隆市東明│己○○    │1,000元 │第二級毒品│甲○○販賣第二級毒品，處有│
│    │日23時25分│路77巷9之 │0000000000│        │甲基安非他│期徒刑捌年，因販賣毒品所得│
│    │許        │11號      │          │        │命        │之財物新台幣壹仟元沒收，如│
│    │          │          │          │        │          │全部或一部不能沒收時，以其│
│    │          │          │          │        │          │財產抵償之。              │
├──┼─────┼─────┼─────┼────┼─────┼─────────────┤
│  │97年9月16 │基隆市深澳│丁○○    │2,000元 │第二級毒品│甲○○販賣第二級毒品，處有│
│    │日11時35分│坑路17號附│乙○○    │        │甲基安非他│期徒刑捌年，因販賣毒品所得│
│    │許        │近        │0000000000│        │命        │之財物新台幣貳仟元沒收，如│
│    │          │          │          │        │          │全部或一部不能沒收時，以其│
│    │          │          │          │        │          │財產抵償之。              │
├──┼─────┼─────┼─────┼────┼─────┼─────────────┤
│  │98年2月12 │基隆市月眉│丁○○    │2,000元 │第二級毒品│甲○○販賣第二級毒品，處有│
│    │日23時29分│路湯姆熊娛│0000000000│        │甲基安非他│期徒刑捌年，因販賣毒品所得│
│    │許        │樂場前    │          │        │命        │之財物新台幣貳仟元沒收，如│
│    │          │          │          │        │          │全部或一部不能沒收時，以其│
│    │          │          │          │        │          │財產抵償之。              │
└──┴─────┴─────┴─────┴────┴─────┴─────────────┘
 【附表二】甲○○、丙○○共同販賣第二級毒品部分
┌──┬─────┬─────┬─────┬────┬─────┬─────────────┐
│編號│ 交易時間 │ 交易地點 │交易對象及│金額（新│ 交易毒品 │罪名及應處刑罰            │
│    │          │          │聯絡電話  │臺幣）  │ 及數量   │                          │
├──┼─────┼─────┼─────┼────┼─────┼─────────────┤
│  │97年11月14│基隆市東明│己○○    │2,000元 │第二級毒品│甲○○共同販賣第二級毒品，│
│    │日15時36分│路77巷9之 │0000000000│        │甲基安非他│處有期徒刑捌年，因販賣毒品│
│    │後某時。  │11號信箱  │          │        │命        │所得之財物新台幣貳仟元與徐│
│    │          │          │          │        │          │淑惠連帶沒收之，如全部或一│
│    │          │          │          │        │          │部不能沒收時，以其等財產連│
│    │          │          │          │        │          │帶抵償之。                │
│    │          │          │          │        │          │丙○○共同販賣第二級毒品，│
│    │          │          │          │        │          │處有期徒刑捌年，因販賣毒品│
│    │          │          │          │        │          │所得之財物新台幣貳仟元與被│
│    │          │          │          │        │          │告甲○○連帶沒收之，如全部│
│    │          │          │          │        │          │或一部不能沒收時，以其等財│
│    │          │          │          │        │          │產連帶抵償之。            │
├──┼─────┼─────┼─────┼────┼─────┼─────────────┤
│  │97年11月16│基隆市中正│辛○○    │1,000元 │第二級毒品│甲○○共同販賣第二級毒品，│
│    │日13時至15│路119巷巷 │0000000000│        │甲基安非他│處有期徒刑捌年，因販賣毒品│
│    │時許      │口        │          │        │命1包     │所得之財物新台幣壹仟元與徐│
│    │          │          │          │        │          │淑惠連帶沒收之，如全部或一│
│    │          │          │          │        │          │部不能沒收時，以其等財產連│
│    │          │          │          │        │          │帶抵償之。                │
│    │          │          │          │        │          │丙○○共同販賣第二級毒品，│
│    │          │          │          │        │          │處有期徒刑捌年，因販賣毒品│
│    │          │          │          │        │          │所得之財物新台幣壹仟元與被│
│    │          │          │          │        │          │告甲○○連帶沒收之，如全部│
│    │          │          │          │        │          │或一部不能沒收時，以其等財│
│    │          │          │          │        │          │產連帶抵償之。            │
├──┼─────┼─────┼─────┼────┼─────┼─────────────┤
│  │97年11月21│基隆市深澳│辛○○    │2,500元 │第二級毒品│甲○○共同販賣第二級毒品，│
│    │日上午7時 │坑路17號  │0000000000│        │甲基安非他│處有期徒刑捌年，因販賣毒品│
│    │許        │          │          │        │命0.5公克 │所得之財物新台幣貳仟伍佰元│
│    │          │          │          │        │          │與丙○○連帶沒收之，如全部│
│    │          │          │          │        │          │或一部不能沒收時，以其等財│
│    │          │          │          │        │          │產連帶抵償之。            │
│    │          │          │          │        │          │丙○○共同販賣第二級毒品，│
│    │          │          │          │        │          │處有期徒刑捌年，因販賣毒品│
│    │          │          │          │        │          │所得之財物新台幣貳仟伍佰元│
│    │          │          │          │        │          │與被告甲○○連帶沒收之，如│
│    │          │          │          │        │          │全部或一部不能沒收時，以其│
│    │          │          │          │        │          │等財產連帶抵償之。        │
└──┴─────┴─────┴─────┴────┴─────┴─────────────┘

司法院資訊處製作；財團法人民間司法改革基金會備份。
